【裁判字號】    92,訴,249
【裁判日期】    950419
【裁判案由】    違反貪污治罪條例等
【裁判全文】
臺灣士林地方法院刑事判決               92年度訴字第249號
公  訴  人  臺灣士林地方法院檢察署檢察官
被      告  寅○○
選任辯護人  張振興律師
            李成功律師
被      告  丁○○
選任辯護人  邱雅文律師
被      告  酉○○
指定辯護人  本院公設辯護人  林龍輝
被      告  辛○○
選任辯護人  黃麗蓉律師
被      告  戌○○
選任辯護人  吳西源律師
上列被告因違反貪污治罪條例等案件，經檢察官提起公訴（92年
度偵字第1856號、第2018號）及追加起訴（93年度偵字第1008號
、第3604號），本院判決如下：
    主  文
寅○○共同連續商業負責人，以明知為不實之事項，而填製會計
憑證，處有期徒刑貳年拾月。
丁○○共同商業負責人，以明知為不實之事項，而填製會計憑證
，處有期徒刑壹年貳月。
酉○○共同連續商業負責人，以明知為不實之事項，而填製會計
憑證，處有期徒刑陸月，併科新台幣拾貳萬元即銀元肆萬元，徒
刑如易科罰金，罰金如易服勞役均以銀元參佰元折算壹日。
辛○○共同商業負責人，以明知為不實之事項，而填製會計憑證
，處有期徒刑壹年貳月。
戌○○共同商業負責人，以明知為不實之事項，而填製會計憑證
，處有期徒刑壹年貳月。緩刑肆年。
    事  實
壹、寅○○原係臺北市政府警察局北投分局（下稱北投分局）分
    局長（自民國89年9 月6 日起至91年5 月4 日止），綜理該
    分局業務；丑○○（未據起訴）原為同分局會計主任（自89
    年10月起至91年3 月18日止），負責該分局會計室業務；卯
    ○○（未據起訴）、辛○○先後為該分局第1 組總務（卯○○自87年4 月10日起至90年9 月24日止、辛○○自90年9 月
    25日起至91年7 月15日止）負責該分局庶務、財產、採購業
    務；丁○○、戌○○則先後擔任該分局第1 組協辦總務（丁○○自88年9 月4 日起至89年12月31日止，戌○○自90年9
    月25日起至91年5 月21日止），負責武器安全設備、車輛、
    營繕業務，以上均為依法令從事公務之人員。酉○○為宏谷
    汽車有限公司（下稱宏谷公司，址設台北市○○路○ 段401
    巷173 號1 樓）負責人，為商業負責人，而宏谷公司自86年
    起開始承作北投分局部分公務車之維修業務。
貳、緣寅○○89年9 月間到任北投分局局長1 職，為台北市北投
    地區治安，聯絡警方與地區民意代表、義警、義消等地方人
    士之情誼，擬擴大向由台北市警察之友會（下稱警友會）北
    投辦事處所辦理之歲末警民春安聯誼餐會（下稱春安餐會）
    ，礙於歷年來台北市政府警察局頒發之春節加菜慰問金留用
    補助該餐會之款項有所不足，為籌措90年1 月8 日舉行之春
    安餐會費用，竟於89年12月中旬與該分局會計主任丑○○商
    議勻支結餘會計科目項下經費支應餐費，基於概括犯意聯絡
    ，查明89年度車輛維修經費節餘頗多，遂指示承辦該年度北
    投分局春安餐會之總務卯○○及綜理車輛維修之協辦總務丁○○，將公務車輛維修費勻支為餐費，卯○○、丁○○即與
    寅○○、丑○○基於犯意聯絡，自北投分局各組管理之車輛
    ，檢查每部公務車輛年度尚有維修餘額者挑選出來，俾將結
    餘之維修款勻支為春安餐會之資。丁○○檢閱北投分局45輛
    公務車輛之車歷卡，發現刑事組使用之偵防車、第一組、第
    七組使用之警備車等，每部車輛均有維修預算節餘未用，乃
    選中車牌甲T-9825 號、甲T-9823 號、CP-2472 號、DL-8409
    號、DL-8407 號、甲T-9826 號、乙S-6227 號、2乙-1921 號偵
    防車（以上8 部車之保管使用單位如附表1 所示）用來假報
    銷維修費。丁○○先於89年12月19日左右以電話告知宏谷公
    司負責人酉○○，要求就所選定之上揭8 部公務車開立金額
    約新台幣（下同）12萬餘元之不實發票充作核銷之用，酉○○獲知北投分局有此需要，為與該分局保存良好警商關係，
    以便日後能繼續承攬該分局委修車輛，竟與北投分局寅○○
    、丑○○、卯○○及丁○○等基於犯意聯絡，而同意配合開
    立不實之發票，未實際檢查上揭8 部公務車之車況，亦未瞭
    解何零件需更換，有無故障維修之必要，即捏造維修項目、
    金額填載於紙張上，再囑咐宏谷公司不知情會計詹美珍依紙
    張上記載之車牌、維修項目、金額等資料輸入宏谷公司電腦
    列印為8 紙估價單，並依丁○○囑咐交代詹美珍依估價單內
    容，在北投分局放置該公司之空白請修單上，依照上開不實
    資料填載請修單8 紙。因丁○○同時要求酉○○提供另外2
    家廠商估價單陪榜，酉○○復要求不知情之詹美珍，以高於
    宏谷公司估價之金額，每車再以電腦另外以宏佑汽車有限公
    司（下稱宏佑公司，登記商業負責人為蔡盧玉霞即酉○○之
    妻，實際負責人為酉○○）、佳佳新汽車有限公司（下稱佳
    佳新公司，負責人為巳○○）名義各繕打估價單1 份，酉○○則蓋用自己家族經營宏佑公司大小章於宏佑公司之估價單
    ，並以戊○○交付之「佳佳新汽車有限公司」、「巳○○」
    印章，加蓋於佳佳新公司名義之估價單。酉○○為商業負責
    人，明知宏谷公司並未實際維修上揭8 部公務車輛，竟再囑
    咐不知情會計詹美珍依估價單項目、金額開立會計憑證發票
    10紙（發票號碼為DV00000000、DV00000000至00000000、DV
    00000000至00 000000 號，發票金額合計126788元，每張發
    票對應之維修車輛詳如附表1 所示），由酉○○於89年（追
    加起訴書誤植為90年）12月底，親自至北投分局將上述估價
    單（24張）、請修單（8 張）、發票（10張）一併交予丁○○，丁○○旋即在上開詹美珍所代寫之不實內容請修單上之
    請購人欄位、會辦單位（即會辦總務）欄位，各加蓋自己職
    務印章（附表1 編號1 車號乙S-6227 公務車會辦單位部分，
    則係由不知情之未○○蓋章），充為其職務上所掌之請修單
    公文書，並依上開不實修理車輛之資料填寫登載於職務上所
    掌之各車車歷卡，再檢附酉○○所登載不實之宏谷公司、宏
    佑公司及佳佳新公司業務文書估價單，依公文程序轉呈，北
    投分局第1 組組長癸○○、副分局長午○○均未確實詳查，
    即於上揭請修單核章，知情而有犯意聯絡之會計室主任丑○○、分局長寅○○則均加蓋職務印章核定，丑○○核章之際
    並打電話促請丁○○知會車輛保管單位，請修單核定後，丁○○即又在職務上所掌管之「黏貼憑證用紙」各粘貼酉○○
    所開立之宏谷公司不實發票，虛偽登載上揭8 部車之維修款
    ，並於其上之經辦人員欄、登記及保管欄上，各加蓋自己職
    務印章，卯○○、丑○○及寅○○則分別在驗收證明欄、主
    辦會計人員、機關長官欄內加蓋職務印章，以示上揭8 部車
    輛維修完畢，業經卯○○驗收、丑○○會簽、寅○○准核撥
    款之意（以上8 部車之車歷卡、請修單、宏谷公司估價單等
    資料，詳如附表1 所示），旋持向北投分局會計部門行使，
    足生損害於北投分局車輛維修管理及預算執行之正確性。於
    89 年12 月底由不知情之北投分局會計部門佐理員依上開不
    實之維修資料開立台北市政府財政局之付款憑單，由出納部
    門將付款憑單送到台北市政府財政局，該局即於90年1 月2
    日分別匯款78698 元、48090 元（共1267 88 元）至宏谷公
    司指定付款之臺北國際商業銀行北投分局、帳號
    0000000000000 號帳戶，足生損害於國庫。酉○○於扣除總
    額百分之5 營業稅後，將款項取出交予北投分局勻支為89年
    度在北投區華僑會館舉辦之春安餐會所用。
參、寅○○於90年12月間命北投分局第1 組總務辛○○辦理北投
    分局90年農曆春節春安餐會（國曆91年1 月16日舉辦），經
    辛○○核算預估約短缺經費10萬元左右，經向寅○○報告後
    ，寅○○、丑○○為籌措經費，查核該分局90年度車輛維護
    費用實際分配數0000000 元，於當年11月底僅報銷505 萬餘
    元（執行率約7 成），認車輛維護經費節餘甚多，竟承上年
    度概括犯意之聯絡，仍思利用職務上車輛修護管理、審查、
    報銷之機會，擬勻支90年度車輛維修費支應餐費，遂由丑○○告知有犯意聯絡之辛○○循往例（89年）辦理，辛○○即
    轉知戌○○，將公務車輛維修費勻支為餐費，戌○○乃基於
    與寅○○、丑○○及辛○○之犯意聯絡，自北投分局各組管
    理之車輛，檢查每部公務車輛年度尚有維修餘額者挑選出來
    ，俾將結餘之維修款勻支為春安餐會之資，經檢核車歷卡後
    ，選定該分局刑事組車牌甲T-9823 號、甲H-7265 、甲T-9826
    號、DG-4461 號、CP-2473 號偵防車及車牌5甲-0490 號副分
    局長午○○座車（以上6 部車之保管使用單位詳如附表2 所
    示），而於90年12月下旬（約27、28日）以電話告知酉○○
    ，要求就所選定之上揭6 部公務車之維修為開立不實發票作
    核銷，金額10萬元，酉○○獲知北投分局有此需求，為與該
    分局保持良好警商關係，竟承上年度之概括犯意聯絡，同意
    配合開立不實之發票，並未實際檢查上揭6 部公務車之車況
    ，瞭解何零件需更換，有無故障維修必要，即捏造維修項目
    、金額，藉與89年度同一手法，利用不知情之會計詹美珍登
    載業務上不實之宏谷公司估價單6 紙、並代戌○○填寫北投
    分局之請修單計6 紙。酉○○為商業負責人，其明知宏谷公
    司並未對北投分局保管之上揭6 部公務車提供維修或更換零
    件，再囑不知情之會計詹美珍依估價單項目、金額開立不實
    會計憑證統一發票6 紙（發票號碼KL00000000至KL00000000
    號，發票金額合計10萬元），再由酉○○於90年12月31日親
    自攜帶上開不實估價單、會計憑證及代填之請修單送交北投
    分局戌○○，戌○○當日旋即在上開詹美珍所代寫之不實內
    容請修單上之請購人欄位、會辦單位（即會辦總務）欄位，
    各加蓋自己職務印章，充為其職務上所掌之請修單公文書，
    並依上開不實修理車輛之資料填寫登載於職務上所掌之各車
    車歷卡，再檢附登載不實之宏谷公司估價單，依公文程序轉
    呈，北投分局第1 組代理組長壬○○、副分局長午○○均未
    確實詳查，即於上揭請修單核章，知情而有犯意聯絡之會計
    室主任丑○○、分局長寅○○則均加蓋職務印章核定，請修
    單核定後，戌○○即又在職務上所掌管之「黏貼憑證用紙」
    各粘貼酉○○所開立之宏谷公司不實發票，虛偽登載上揭6
    部車之維修款，並於其上之經辦人員欄、登記及保管欄上，
    各加蓋自己職務印章，辛○○、丑○○及寅○○則分別在驗
    收證明欄、主辦會計人員、機關長官欄內上加蓋職務印章，
    以示上揭6 部車輛維修完畢，業經辛○○驗收、丑○○會簽
    、寅○○准核撥款之意，旋持向北投分局會計部門行使，足
    生損害於北投分局車輛管理及車輛維修預算執行之正確性（
    以上6 部車之車歷卡、估價單及請修單資料詳如附表2 所示
    ）。嗣於90年12月31日即由不知情之北投分局會計部門佐理
    員依上開不實之維修資料開立台北市政府財政局之付款憑單
    ，由出納部門將付款憑單送到台北市政府財政局，該局即於
    91 年1月8 日匯款10萬元至宏谷公司指定之上開帳戶，足生
    損害於國庫。期間，戌○○並於91年1 月4 日在北投分局總
    務室依上開不實車輛維修費用資料填寫職務上應登載之各項
    費用報銷單據明細表（共7 部車之維修費用，其中車號2乙-1
    425 號車確有送修）。酉○○於91年1 月9 日左右扣除總額
    百分之5 營業稅後，將9 萬5 千元現金取出交予戌○○，戌
    ○○於同日攜回北投分局欲交給辛○○，辛○○告知直接交
    給分局長寅○○，戌○○乃轉持往分局長室辦公室，欲交付
    寅○○該筆維修款，詎知寅○○竟因風聞政風、檢調單位正
    著手調查公務車浮報維修費之事而斥責戌○○，要求速將上
    揭款項送回宏谷公司，戌○○乃於91年1 月11日將原款退回
    酉○○，酉○○則於本院審理中將款項繳回台北市政府警察
    局北投分局（因DG-4461 號公務車於91年1 月25日補送修，
    費用18000 元，故實際繳回款項數額為8 萬2 千元）。
肆、案經匿名人士向內政部警政署政風室檢舉，經發交臺北市政
    府警察局督察室調查，認戌○○、酉○○涉有詐領修護款等
    情事而函報台灣士林地方法院檢察署指揮法務部調查局台北
    市調查處（下稱台北市調查處）偵查及追加起訴。
    理  由
壹、訊之被告寅○○、丁○○、酉○○、辛○○、戌○○均否認
    上開犯行，被告寅○○辯稱：春安餐會並非台北市警察局各
    該分局常務性工作，無非慰勞春安工作警察，伊於89年、90
    年度均無為餐會而指示分局所屬公務車之維修經費假報修真
    核銷以籌措費用之必要云云；被告丁○○則辯稱：伊於89年
    底擔任北投分局第1 組協辦總務，辦理車輛維修為其職責，
    89年底時如附表1 所示8 部公務車確有送修，之所以有集中
    報修、先送修後報修或非車輛管理人而代為報修之情況，均
    係因應警局業務之必要云云；被告辛○○辯稱：伊身為91年
    初春安餐會北投分局之承辦人，餐會經費由其負責支付，被
    告寅○○不曾指示伊轉達被告戌○○有關春安餐會經費之事
    ，本身亦不曾就該費用對於被告戌○○有何指示云云；被告
    戌○○辯稱：伊係奉長官即被告寅○○、辛○○之指示選定
    如附表2 所示6 部車假報修真核銷，不知有何違法云云；而
    被告酉○○則辯稱89年間如附表1 所示8 部公務車均確實由
    北投分局交由伊其所經營之宏谷公司維修，絕無不法情事，
    至於宏谷公司雖於90年底雖未維修附表2 所示6 部公務車，
    而接受被告戌○○委請製作不實單據，但當時僅認知北投分
    局當年度預算必須執行，故先報修，翌年有經費時才會修理
    。且如附表2 所示6 部車輛車況之前均經其檢查並估價，始
    同意配合開立估價單、發票等件云云。
    經查：被告寅○○原係北投分局分局長（自89年9 月6 日起
    至91年5 月4日 止），綜理該分局業務；證人丑○○原為同
    分局會計主任（自89年10月起至91年3 月18日止），負責該
    分局會計室業務；證人卯○○、被告辛○○先後為該分局第
    1 組總務（證人卯○○自87年4 月10日起至90年9 月24日止
    、被告辛○○自90年9 月25日起至91年7 月15日止）負責該
    分局庶務、財產、採購業務；被告丁○○、戌○○則先後擔
    任該分局第1組 協辦總務（被告丁○○自88年9 月4 日至89
    年12月31日止，被告戌○○自90年9 月25日起至91年5 月21
    日止），負責武器安全設備、車輛、營繕業務、被告酉○○
    為宏谷公司之負責人等事實，為被告寅○○、辛○○、戌○○、丁○○、酉○○所自承，並有台北市政府警察局91年6
    月8 日北市警督字第09137128700 號函、法務部調查局台北
    市調查處93年3 月31日肅字第09343613480 號函、台北市政
    府北市建一公司（69）字第147560號營利事業登記證影本（
    本院審理卷三第154 頁）等件可稽，堪認被告等人於前述89
    年、90年間各擔任公務員或商業負責人之職。至於其等所涉
    如事實欄所載之犯罪情節之證明，茲分就89年度（被告寅○○、丁○○及酉○○）及90年度（被告寅○○、辛○○、戌
    ○○及酉○○）論述如下。
一、被告寅○○、丁○○、酉○○89年度犯行部分：
（ 一）附表1 所示8 部公務車是否進廠維修：
      被告丁○○、酉○○雖均一致辯稱上開車牌號碼之車輛確
      實於89年年底曾進廠維修，證人己○○、庚○○即北投分
      局車號甲T-9825 號、車號甲T-9823 號車輛之保管使用人亦
      證稱曾委託被告丁○○送修其等所保管之車輛云云，證人
      卯○○即北投分局第1 組總務復到庭證稱上開8 部車確實
      送修且經其驗收，惟：
    1.按依74年3 月，行政院祕書處編印「事務管理手冊─車輛
      管理」作為各機關公務車輛之管理依據，臺北市政府警察
      局復依據事務管理手冊，另訂「公務車輛使用管理要點」
      ，依上揭事務管理手冊及管理要點，台北市政府警察局各
      分局公務車輛修護申請及請款程序為：公務車須招商修理
      時，由單位車輛管理人員（各派出所、組、隊裝備承辦人
      ）填寫汽車請修單並檢附廠商估價單，報請協辦總務審核
      有無預算及查明損壞情形後將維修項目填寫於車歷登記卡
      再一併轉陳組長、會計單位、副分局長、分局長核辦（維
      修費5000元以下者由副分局長決行，5000元以上由分局長
      核判），核准維修之車輛交商修理完工時，由總務室會同
      會計單位試車驗收，完成後，廠商開立發票交維修業務人
      員，再經主管轉陳會計單位、副分局長或分局長核銷（91
      年度他字第985 號卷一第179 頁至235 頁參照）。而於北
      投分局內部車輛維修及請款之實務操作上，原則上亦遵循
      上開規定，亦即，承辦單位填寫請購單後，由1 組組長蓋
      章，再送會計室，會計室依據總務室所保存之車輛維修登
      記卡（即車歷卡）審查各該維修車輛預算是否足夠，10萬
      元以下者以書面審查，再送往副分局長及分局長核准，核
      准後，承辦人員於車輛送修驗收後，將廠商的統一發票黏
      貼並附驗收單據，經過承辦人、驗收人、1 組組長、會計
      主任、分局長蓋章後（副分局長無庸蓋章），會計佐理員
      開立台北市政府財政局之支付憑單，由出納將付款憑單送
      到台北市政府財政局，財政局直接匯款匯給廠商的帳號，
      撥款時間應在分局長批示後3 天內等節，亦經證人丑○○
      即北投分局前任會計主任到庭結證在卷（見本院94年11
      月9 日審理筆錄）。
      經查，系爭8 部北投分局公務車經被告丁○○簽請維修，
      每車檢具估價單3 紙（宏谷公司、宏佑及佳佳新公司，開
      立日期均為89年12月19日，而以宏谷公司估價最低）、車
      歷卡及填寫日期為89年12月19日之請修單（於請購人欄位
      、會辦單位欄位，各加蓋自己職務印章），經該分局第1
      組組長癸○○、會計主任丑○○、副分局長午○○、分局
      長寅○○核章，被告丁○○嗣在北投分局黏貼憑證用紙（
      共8 張）上各粘貼宏谷公司發票（發票日期分別為89年12
      月22日、同年月26日），分別登載上揭8 部車之維修款，
      並於其上之經辦人員欄、登記及保管欄上，各加蓋自己職
      務印章，卯○○、癸○○、丑○○及寅○○則分別在驗收
      證明欄、單位主管欄、主辦會計人員、機關長官欄內上加
      蓋職務印章（以上8 部車之車歷卡、請修單、宏谷公司估
      價單、發票等資料，詳如附表1 所示），會計部門依上開
      維修資料開立台北市政府財政局之付款憑單，由出納部門
      將付款憑單送到台北市政府財政局，該局於90年1 月2 日
      分別匯款78698 元、48090 元（共126788元）至宏谷公司
      指定付款之臺北國際商業銀行北投分局、帳號0000000000
      000 號帳戶等節，為被告丁○○、酉○○及寅○○所不否
      認，並經證人丑○○結證在案，復有卷附上開車輛之請修
      單8 紙、車歷卡8 紙、黏貼憑證用紙8 紙、發票10紙（以
      上均為影本，見92年度他字第791 號卷2 第106 頁至第
      171 頁，各項資料詳細頁碼見附表1）、 宏谷公司上開帳
      戶存摺資料影本（見92年度他字第791 號卷1 第25頁）為
      憑，堪信為實在。簡言之，上開8 部公務車送修請款之公
      文流程，與前述臺北市政府警察局訂定之「公務車輛使用
      管理要點」無異，亦即，各該車輛均經承辦人送廠商估價
      後，選定估價最低廠商，由承辦人簽請送修，轉呈單位主
      管、會計主任、副分局長、分局長核可後（維修金額均超
      過5000元），車輛再送維修，驗收後則由承辦人檢具發票
      核銷。
    2.第按，客戶至宏谷公司維修汽車之流程，一般先由接待人
      員或負責人酉○○與客戶洽談維修項目，開立估價單（如
      簡單保養直接開立工作單），經客戶同意後，開立手寫之
      工作單進行維修，事後由會計詹美珍依工作單之維修項目
      以電腦開立列印結帳單載明服務項目及單價，向客戶收費
      並開立發票，若已收款，結帳單並應檢附抽出附在發票後
      面送交會計師報稅等情，則據證人詹美珍即宏谷公司會計
      於警詢及偵查中結證在卷（見92年度他字第791 號卷第12
      7 頁、第314 頁、第315 頁、93年度偵字第1008號卷第62
      頁）。是依宏谷公司維修汽車之正常作業流程，凡在該公
      司維修汽車者，電腦內必留存有結帳單資料，而該公司自
      88年起電腦即不曾故障，復據證人詹美珍於偵查中結證綦
      詳（見93年度偵字第1008號卷第61頁、第62頁），從而，
      苟系爭8 部公務車確實於89年底曾經宏谷公司維修，該公
      司電腦內應存有維修之結帳單資料。然查，卷存上開8 部
      公務車之結帳單（卷附影本頁碼詳如附表1 所示）均非該
      車進廠維修時所製作，而係台北市調處調閱宏谷公司89年
      度車輛維修資料時，會計詹美珍無法找到結帳單，經被告
      酉○○指示，於91年11月15日依據發票所顯示之維修項目
      、金額等資料，登載製作結帳單，其中關於進場日期、預
      交日期、出場日期及交車地點等項目，則係依被告酉○○
      口頭指示所登載乙節，亦據證人詹美珍於偵查中結證在案
      （見93年度偵字第1008號卷第16頁），復為被告酉○○於
      審理中所自承（見本院94年10月14日審判筆錄），並有上
      開結帳單影本上開單日期均顯示91年11月15日等情足稽，
      顯見宏谷公司電腦根本無89年底修繕上開汽車之資料。
      雖被告酉○○於本院中以同案被告丁○○、寅○○證人之
      地位結證稱上開車輛均確實維修，僅因電腦當機無從顯示
      結帳單，伊才以工作單的號碼去補結帳單日期，其實，應
      以發票日期最準云云，但迄本院審理終結，始終未見被告
      酉○○提出系爭車輛之工作單以憑查證，且證人詹美珍於
      偵查中亦結證稱補登結帳單時並無工作單等語（見93年度
      偵字第1008號卷第17頁），被告酉○○如何以工作單之號
      碼去補結帳單日期，原已殊難索解，且：
      (1)檢閱卷附被告酉○○補登之結帳單資料所示，系爭8 部
        公務車進廠修繕均在89年12月19日前（詳細日期詳見附
        表1 所示），比對各該車輛估價單、請修單記載各該車
        輛估價、請修之日期均為同年12月19日以觀，形成先送
        修，後估價、請修之情形，而此顯與前揭本院查核被告
        丁○○請修核銷維修費之公文流程迥然不符。
      (2)又以被告酉○○開立之各該車輛維修款發票日期與結帳
        單修繕出廠日期資料相互參照，發票開出日均遲於修繕
        出廠日，至遲者長達64日（車號DL-8409 號）、餘者約
        10餘日至20餘日（各車詳細資料詳見附表1 所示），顯
        與正常修繕完畢後即開立發票向客戶收款之程序不符。
        縱認北投分局為特殊客戶，確有部分外勤車輛有機動性
        必要，應先修繕而後補報請修，然以一般小規模營運之
        車修理商而言，是否願承擔修繕核准與否尚待分局長官
        批示之風險，實有待商榷。
      (3)公務機關之車輛附有車歷卡，由總務室保管，登載車輛
        廠牌、年份等基本資料，用以核定其年度維修預算，審
        查報修時維修預算費用是否足夠，是以，台北市政府警
        察局各分局之協辦總務於車輛使用保管人請修車輛時，
        應審核有無預算及查明損壞情形後將維修項目填寫於車
        歷登記卡再一併轉陳組長、會計單位、副分局長、分局
        長核辦，此經證人丑○○於審理中、未○○即90年1 月
        1 日至同年9 月25日之北投分局協辦總務於警詢中（見
        92年度他字第791 號卷1 第277 頁）證述在卷，並有前
        揭臺北市政府警察局頒訂「公務車輛使用管理要點」可
        資參照。被告丁○○為北投分局之協辦總務，如確實送
        修上開車輛，自應詳實記載車輛送修之項目、金額及時
        間，然系爭8 部公務車車歷卡多有根本未記載該次送修
        紀錄、或送修時間、項目不明之情形（詳如附表1 所示
        ），與被告酉○○經營汽車修理公司卻無上開車輛之記
        帳單等節相互比對，益彰系爭8 部公務車根本未送修之
        事實。
      (4)此外，被告酉○○所送交被告丁○○之宏佑公司、佳佳
        新公司估價單各8 紙均係由被告酉○○囑咐不知情之會
        計詹美珍所製作，並未實際經上開2 公司估價之事實，
        業據被告酉○○自白，並有上開估價單在卷可稽。其中
        ，宏佑公司、佳佳新公司之負責人分別為蔡盧玉霞、巳
        ○○，有上開公司之營利事業登記證影本附卷為憑，均
        非被告酉○○。惟蔡盧玉霞為被告酉○○之妻，業經本
        院勘驗被告酉○○身分證配偶欄記載為實，核依台灣社
        會通俗，夫妻分任相同業務公司之名義負責人，業務確
        有可能相互支援，且夫妻之一方亦往往是對方公司之實
        際負責人，應可認被告酉○○確為宏佑公司實際負責人
        ，名義負責人蔡盧玉霞已授權被告酉○○使用該公司及
        負責人之印鑑出具估價單；而證人巳○○即佳佳新公司
        負責人，曾為宏谷公司員工，於82年、83年間自立門戶
        等情，則據證人巳○○於審理中證述在卷，其雖否認曾
        授權被告酉○○使用其公司之大小印鑑章（見本院95年
        3 月23日審判筆錄），並於警訊中提出該公司真正大小
        印鑑章以供比對，有印鑑比對資料在卷（見上開偵查卷
        第37頁），與被告酉○○所提出之佳佳新公司估價單上
        之大小印鑑章顯然不符。然被告酉○○係透過宏谷公司
        員工戊○○所交付之佳佳新公司大小印鑑章及營業登記
        證影本而認證人巳○○授權使用該公司名義出具估價單
        乙節，則據證人戊○○於審理中結證綦詳（見本院95年
        3 月23日審判筆錄），雖詰之證人戊○○關於證人巳○○提供大小印鑑章之過程，究係每次宏谷公司開立佳佳
        新公司估價單時，由其攜帶估價單送往證人巳○○處用
        印，抑或證人巳○○交付印章由宏谷公司自行用印，證
        人戊○○輒以「時間太久，記憶不清」云云搪塞，再詰
        之何以證人巳○○願交付印章出具估價單，則稱：「我
        是好意，跟他講要標公家的標，可以加減去標，否則只
        靠零星的小生意，要賺到何時？」等語，衡其所稱，無
        非鼓勵證人巳○○自行承包公家機關之工程，而非出具
        虛偽之估價單陪榜，所證關於細節部分，前後矛盾，無
        法自圓其說，顯然有所隱瞞，其或有可能受被告酉○○
        之委託前往宏谷公司前員工巳○○所設立之佳佳新公司
        以獲取開立估價單之授權，然未得證人巳○○首肯，證
        人戊○○即擅自偽刻佳佳新公司大小印鑑章，藉機取得
        佳佳新公司營業登記證影本後交由被告酉○○行使，被
        告酉○○出於誤信，而認確實取得佳佳新公司授權而開
        立該公司不實之估價單，案發之後，證人戊○○唯恐己
        身因此負有法律責任，故所證語焉不詳。然無論如何，
        被告酉○○既透過員工戊○○而取得佳佳新公司印鑑大
        小章，及公司營業登記證影本，而證人巳○○又係前宏
        谷公司之員工，被告酉○○確實可能出於誤信而認佳佳
        新公司授權以其名義開立估價單。惟論其實際，系爭8
        部公務車並未經宏佑公司、佳佳新公司估價，業如前述
        ，估價單當然也不應由宏谷公司提出，然被告丁○○竟
        自被告酉○○處取得該2 公司之估價單，原不無可疑，
        參酌被告丁○○於警詢時先曾陳稱伊確實至宏谷汽車廠
        ，有3 人在現場估價，伊交代被告酉○○彙整估價單後
        始行離去云云，經提示被告酉○○92年10月23日在台北
        市調查處供稱伊本僅提供宏谷公司估價單予被告丁○○
        ，惟被告丁○○要求伊提供另外2 張廠商估價單陪榜等
        語之筆錄後，旋即改稱伊僅通知被告酉○○請其全權處
        理代找3 家估價單，至於被告酉○○有無實際找另外2
        家廠商估價，伊不清楚云云等情以觀（見92年度他字第
        791 號卷2 第100 頁），其先後對於是否在現場參與估
        價之陳述大相逕庭，又自被告酉○○處一併取得宏佑公
        司、佳佳新公司之估價單，該8 部公務車未經宏佑公司
        、佳佳新公司估價，當為被告丁○○所明知，而被告丁○○明知上開車輛未經宏佑公司、佳佳新公司估價，竟
        於警詢中佯稱曾至宏谷汽車廠參與3 家廠商估價云云，
        而於審理中又稱上開車輛曾經宏谷公司估價，伊並對外
        詢價，比價後始由宏谷公司修繕云云，顯難採信，上開
        車輛是否確實曾經在宏谷汽車廠經該公司估價，亦有疑
        義。
      (5)又依台北市政府警察局後勤科規定，所屬各分局車輛維
        修費在1 萬元以上者必須檢附維修相片始得核銷，此據
        證人莊海松即90年北投分局刑事組外勤小隊兼辦公務車
        輛承辦人，即刑事組（3 組）裝備保管人於偵查中結證
        綦詳（見92年度偵字第1856號卷第99頁），而被告酉○○於警詢中亦自承維修北投分局之公務車，若維修金額
        在1 萬元以上者，則維修前後伊均拍照存證提供予北投
        分局報銷使用等語（見91年度他字第985 號卷1 第327
        頁、第328 頁），而系爭8 部公務車，除車號CP-2472
        號者外，維修金額均超過1 萬元（各車詳細維修金額如
        附表1 所示），苟確實報修、送修且驗收，應有維修前
        後照片可憑，然核卷內被告丁○○報修請款資料中，並
        無前開照片可尋，實難認有維修之實。雖證人卯○○即
        北投分局87年4 月10日至90年9 月24日間之第1 組總務
        於本院審理中結證確實驗收上開報修之8 部車輛，並在
        驗收人欄加蓋職章云云，然證人卯○○為北投分局89年
        度春安餐會之承辦人，此次車輛維修款之支用涉及春安
        餐會之經費來源（此部分論證詳於後述），其陳述牽涉
        自身犯罪與否之認定，原難期為真實，尤其，證人卯○○於審理中結證稱：該8 部車應係89年12月19日以後送
        修，是裝備檢查期間送修，因時間緊迫，所以伊特別有
        印象，驗車之時間都是在請修單經批准後云云（見本院
        94 年11 月2 日審判筆錄），核與被告酉○○所稱上開
        車輛係於89年10、11月及12月間陸續送修完畢，因當時
        陳報之價格太貴被被告丁○○退件，至同年12月才將空
        白請修單交代伊代為填報，並要求重提估價單，將價格
        降低1 、2 成左右云云（92年度他字第791 號卷2 第43
        頁、第44頁）顯不相符，2 人關於上開車輛究係先送修
        後報修、抑或先報修後送修，對於究係分散於89年10月
        至12月間陸續驗收，抑或89年12月間裝備檢查時密集驗
        收之陳述均有不同，證人卯○○於審理中所言，無非憑
        據現存蓋有其職章之報修請款文件，照本宣科所證，其
        證明力甚低。上開車輛維修費請款之際，既未依規定檢
        具照片存證，證人卯○○關於確實驗收上開車輛之陳述
        復與維修汽車廠商酉○○所稱維修出廠情節顯有不同，
        所證委難採信。
       承上所論，既查無系爭8 部公務車送宏谷公司維修之原始
       結帳單資料，被告酉○○囑會計詹美珍事後登載之結帳單
       資料復與卷附請修單、估價單及車歷卡資料不符，實難認
       被告酉○○所稱系爭8 部車於89年12月間曾有送宏谷公
       司維修，只是電腦當機無從顯示記帳單云云為實在。
     3.復查，被告丁○○雖堅稱上開8 部公務車確有送修，之
       所以有集中報修之情況，應係因應年底裝備檢查，之所
       以有先送修後報修之情況，則係因應外勤車輛臨時有送
       修必要。而其雖非附表1 編號1 、編號3 至8 所示車輛
       之保管人，但其既為1 組協辦總務，職務上當可接受車
       輛保管使用人之委託代為送修車輛，而於年度終了前，
       公務車輛如有需保養、送修之情形，且價格未超過年度
       預算時，伊即於年底依據各使用人之需求及委託將有送
       修必要之車輛送修云云，惟：
       (1)依卷附上開系爭8 部公務車之估價單、請修單影本所
         示，系爭8 部公務車均係於89年12月19日估價、請修
         。雖被告丁○○辯稱請修單上請修日期並非伊所填載
         ，被告酉○○亦稱該日期係宏谷公司會計詹美珍所填
         載，然被告丁○○為請修單上具名之承辦人，請修日
         期之填載為必要事項，不論字跡實際由何人填寫，承
         辦人即被告丁○○於擬稿之際，應已確認請修日期即
         為89年12月19日無訛。北投分局共有45部公務車，竟
         有8 部公務車於同一日請修，顯然有違常例。固然，
         台北市警察局各分局年度例有裝備檢查，而北投分局
         確於89年12月28日、29日實施，此有該局89年12月27
         日北市警投分行字第8963273400號函影本在卷為憑，
         然縱係因應裝備檢查，也無集中全分局5 分之1 車輛
         於同一日請修之理，此容難以「因應年度裝備檢查」
         ，或被告丁○○所謂之「年度維修」自圓其說。況且
         ，既係裝備檢查、年度維修，即無先送修後報修之緊
         急情況可言，何以系爭8 部公務車，依被告酉○○所
         言，均係先送修而後報修？
       (2)又基於警察業務之機動性，警局容或有部分外勤車輛
         為辦案之必要，應先修繕而後補報請修，此據證人金
         紹雲等到庭結證在卷，應認屬實，惟依慣例此非常態
         ，且應事先以電話向1 組口頭報備，事後補作勤務報
         告，亦分據證人癸○○即北投分局86年4 月16日誌90
         年6 月27日第1 組組長、丑○○（均詳見本院94年11
         月9 日審判筆錄）、未○○結證在卷（見92年度他字
         第791 號卷92年6 月3 日偵查筆錄）。惟依卷附系爭
         8 部公務車估價單、請修單、發票、核銷等資料以觀
         ，其實無任何先送修後報修之情況，雖依被告酉○○
         所陳及其囑會計詹美珍所製作之記帳單而言，上開車
         輛係屬先送修後報修，苟若屬實，何以短短2 月之間
         ，竟有8 部公務車有緊急狀況，而無任何勤務報告可
         查？
       (3)查依首揭台北市政府警察局所訂「公務車輛使用管理
         要點」所示，北投分局公務車輛修護申請，應由單位
         車輛管理人員（各派出所、組、隊裝備承辦人）填寫
         汽車請修單並檢附廠商估價單，報請協辦總務審核有
         無預算及查明損壞情形後將維修項目填寫於車歷登記
         卡上，再層轉上級簽核，而北投分局慣例亦依循之，
         此經證人丑○○結證在案（94年11月9 日審判筆錄）
         、證人未○○即繼任被告丁○○1 職之協辦總務亦結
         證稱協辦總務不代車輛保管人報修，只負責車輛維修
         進度等情（見94年12月21日審判筆錄）。然系爭8 部
         由被告丁○○送修之公務車，除車號乙S-6227 號公務
         車為第一組丁○○所保管外，餘均為他組所保管等情
         （6 部為3 組管保、1 部為7 組保管，各車詳細保管
         人如附表1 所示），此有台北市政府警察局92年8 月
         12日北市警督字第09239259800 號函、北投分局刑事
         組89年偵防車保管人名冊、北投分局89年度第3 組業
         務資料（10月至12月份勤務分配表）附卷可稽（以上
         資料參見92年度他字第791 號卷1 第333 頁至第441
         頁），被告丁○○不循慣例而代其他保管人請修，顯
         非常態。被告丁○○所任協辦總務1 職，負責分局之
         車輛、營繕業務，如有車輛保管使用人之委託代為送
         修車輛，與上開台北市政府警察局所訂「公務車輛使
         用管理要點」之規定，固有不合，然警局同事委由綜
         理車輛維修事務之協辦總務辦理車輛維修，亦非法律
         所不許，而證人己○○即北投分局3 組偵查員（車號
         甲T-9825 號公務車之保管人）、庚○○即北投分局3
         組小隊長（車號甲T-9823 號公務車之保管人）亦到庭
         結證稱曾委託被告丁○○報修其等所保管之車輛，但
         ：
         證人己○○雖結證曾委託被告丁○○報修其所保管
           之車輛等情，然細繹其證詞，無非證稱該車分電總
           盤成確經換修（即本次89年12月19日維修項目），
           但修繕日期，究竟係由其報修，抑或由被告丁○○
           報修，已不復記憶（見本院94年11月9 日審判筆錄
           ）。況且，據其在偵查中所證：其所保管之公務車
           從無未報准維修，即委託被告丁○○維修，事後再
           補請修手續之情事（參見92年度他字第91 號卷1
           第212 頁），顯與被告酉○○所稱該車係先送修後
           報修之情節相異。是上開證詞即令屬實，亦僅能證
           明證人己○○曾委託被告丁○○報修其所保管之車
           輛，但不足以資為其曾委託被告丁○○報修89年12
           月19日維修項目之證據。
         證人庚○○於本院審理雖證稱外勤業務太忙，伊平
           時車輛維修均交由被告丁○○處理云云，然其所保
           管之車號甲T-9823 號公務車於89年12月6 日方以其
           名義報修15300 元，並經其單位主管蔡春夏核章，
           有該車89年12月6 日請修單、黏貼憑證用紙附開來
           企業社發票各1 紙（以上均為影本，附於92年度他
           字第791 號卷1 第271 頁、第272 頁），是其所謂
           車輛維修均交由被告丁○○處理云云，顯與事實不
           符，所證應係基於同事情誼之迴護之詞。
         參酌證人蔡春夏即87年6 月1 日至90年6 月30日間
           北投分局第3 組組長於警偵訊中所稱：北投分局刑
           事組有8 部偵防車，伊任職組長期間，各組所保管
           之偵防車維修保養時均由其核章，有些保管人對報
           修程序較不熟悉，會請他組人員代寫請購單及找車
           廠，但在填寫請購單時，仍須蓋用該保管人職章等
           節以觀（參見92年度他字第791 號卷1 第208 頁、
           第226 頁），殊難想像北投分局3 組僅有8 部偵防
           車，竟於89年12月19日同時有6 部偵防車委由被告
           丁○○送請維修，而為組長蔡春夏所不知情。此外
           ，證人林志耀即北投分局3 組偵查員（附表1 編號
           5 車號CP-2472 號公務車保管人）於警詢及偵查中
           亦結證稱：伊所保管之車號CP -2472號公務車從無
           未報准維修，卻委託被告丁○○送到宏谷公司維修
           之情形，且依宏谷公司結帳單記載，維修進廠至完
           工日期（89年12月10日至同年月20日），當時伊小
           隊勤務正常，偵防車正常使用中，並未送修。伊在
           89年11月28日請購維修後，車輛正常使用中，不可
           能再申請維修等語甚詳（見92年度他字第791 號卷1
           第214 頁至第216 頁、第287 頁至第288 頁）。顯
           見，被告丁○○所稱係受車輛使用保管人之委託而
           代請修云云，與事實不符。
      是故，被告丁○○於89年12月19日1 次請修8 部公務車，
      其中7 部係屬他人保管使用者，顯有違常規，而依送修廠
      商宏谷公司之電腦維修紀錄，上開車輛均不曾送往該公司
      維修，宏谷公司負責人即被告酉○○所提出之電腦維修紀
      錄（即結帳單）係事後登載者，事後登載之維修日期復均
      早於被告丁○○簽請維修之日期，形成所謂之「先送修後
      報修」，與被告丁○○簽請車輛維修之公文流程乃「先報
      修後送修」者截然相反，綜上各項跡證，除認系爭8 部公
      務車並未實際送修，核屬假報修真核銷之情節外，實難另
      為有利於被告之認定。
（二）附表1 所示8 部公務車假報修真核銷，維修款之流向及用
      途：
      經查，證人丑○○就上揭8 部公務車之所以有假報修真核
      銷之情形，於本院審理中明確指稱：被告寅○○當時職任
      北投分局長，於89年12月中旬指示伊春安餐會需要經費，
      詢問是否還有預算，但未提及所需之金額，伊認為長官之
      指示應即遵循，查核後知悉車輛維修費尚有預算餘額，經
      以電話轉知被告丁○○，數日後，被告丁○○即1 次簽請
      8 部公務車維修，其中大部分為3 組之偵防車，總額10萬
      元，此舉與慣例不合，伊即知悉該筆維修費用擬用於餐費
      ，於核章之際，伊並打電話請被告丁○○知會3 組是否同
      意挪用該筆預算，被告丁○○亦明確告知伊知悉該筆費用
      係挪用為春安餐會之餐費等語（參見本院94年11月9 日審
      判筆錄），被告寅○○、丁○○雖均否認上情，被告酉○○亦否認將上開虛報之維修款交付北投分局云云，然：
    1.證人丑○○為上開證詞之際，已為具結，擔保其證詞之真
      實性，其與被告寅○○、丁○○並無深怨，料無誣陷他人
      於貪瀆重罪之理，尤且，證人丑○○為公務員，上開證詞
      無異於自白參與被告寅○○、丁○○挪用汽車維修費為春
      安餐會之共犯情節，苟非事實，絕無以自身涉有貪瀆罪嫌
      為藉詞以入人於罪之可能。
    2.89年度車輛維修費勻支為春安餐費之查察，肇因於匿名人
      丙○舉北投分局90年度車輛維修費勻支為春安餐費乙節（
      匿名信影本附於91年度他字第985 號卷1 第18頁），經台
      北市警察局督察室清查，被告戌○○自書報告並稱：90
      年度車輛維修費勻支係「循往例辦理」等情（見91年度他
      字第985 號卷1 第129 頁），故而，士林地方法院檢察署
      檢察官始調閱北投分局89年度車輛維修相關資料，經查明
      89年12月間被告丁○○採取與被告戌○○相同之手法，於
      同一時間代其他車輛使用單位報修多部公務車，始為本案
      被告丁○○之追加起訴。依卷內資料以觀，偵查本案之初
      ，證人丑○○始終僅供稱90年度有勻支車輛維修費為春安
      餐費乙情（見91年度他字第985 號卷2 第93頁至第95頁、
      第98頁至第101 頁），但堅稱其他年度並無該事云云，迄
      於本院審理中，證人丑○○知悉事跡敗露，始為上開證述
      。循證人丑○○前揭證詞之歷程始末可知，證人丑○○絕
      非無的放矢，而係因檢警已有相關證據後，始為與被告戌
      ○○「循往例辦理」相同之陳述，其證詞可信度極高。由
      其身任北投分局會計主任之地位及證詞與相關事證之相符
      性可推斷，其始終參與89年度、90年度車輛維修費勻支，
      對於勻支維修款項之手法及流向知之甚詳，其關於89年度
      假報銷車輛維修款勻支為春安餐會餐費之證詞顯與事實相
      符。
（三）參與89年度附表1 所示8 部公務車假報修真核銷犯行之共
      犯認定：
    1.被告寅○○部分：
      承上所論，附表1 所示8 部公務車於89年12月19日經被告
      丁○○請修，然實際上並未送修，而由被告酉○○交付登
      載不實之發票以供被告丁○○請款，請款所得由北投分局
      勻支為春安餐會之餐費等情節，業已明確，上開車輛維修
      費勻支為春安餐會餐費，係由被告寅○○主導乙節，復經
      證人丑○○結證明確，其證詞與真實相符，業如前述，被
      告寅○○雖猶執詞抗辯稱：「89年春安餐會之經費來源，
      係自台北市警察局核撥予北投分局之春節加菜金中提撥
      54200 元，不足部分，全數由警友會北投辦事處支付，伊
      甫到職數月，怎可能指示假報銷車輛維修費作為餐費」云
      云，被告丁○○、證人卯○○亦矢口否認曾接受被告寅○○之指示挪用車輛維修費，惟：被告寅○○係於89年9 月
      6 日起調任北投分局長，而往年春安餐會都是由警友會北
      投辦事處自行舉辦並付費，但自被告寅○○任職北投分局
      長後之第1 年起，即90年初、91年初農曆春節之春安餐會
      ，因北投分局本身邀請的人數眾多，雙方才研議由警友會
      、北投分局各出一部分等情，業據證人高木火即警友會北
      投辦事處總幹事於警詢中證述綦詳（見91年度他字第985
      號卷2 第77頁），而春安餐會費用又非北投分局任何一項
      預算科目項下可得支用，復據證人丑○○於本院審理中結
      證在卷，職是，北投分局依慣例無需支付春安餐會之費用
      ，且本無預算可支用，而於擬擴大舉辦90年初春安餐會之
      際，其自付金額之籌措，當費思量。雖台北市政府警察局
      每年核撥加菜金補助各分局節慶所需，惟北投分局每逢農
      曆年，分局長巡視轄下個單位時均發放慰勤紅包，慰勤紅
      包資金來源亦應係以加菜金補助，從而，北投分局90年春
      安餐會經費來源，如無其他機關、單位補助或捐助，當僅
      能就現有預算中勻支，而在北投分局各階主管中，有權決
      定擴大舉辦春安餐會、勻支預算以車輛維修費充為餐費者
      ，除分局長外，實難想像他人能替代之。證人丑○○指稱
      被告寅○○主導89年度車輛維修費用充為春安餐會等情，
      堪信為實在。至於被告丁○○、證人卯○○雖均否認被告
      寅○○就春安餐會之經費有何指示，惟其等本涉有參與上
      開犯罪之嫌，所言自難採信。
    2.被告丁○○部分：
      經查，附表1 所示8 部公務車於89年12月19日經檢附登載
      不實之宏谷公司、宏佑公司估價單（及偽造之佳佳新公司
      估價單）、請修單請修，惟實際上並未送修，嗣以登載不
      實之發票請款，上開請修、請款之程序，均由被告丁○○
      為承辦人發動公文程序，其參與上開車輛假報修真核銷之
      犯行，至為明確。被告丁○○雖猶辯稱伊於90年1 月1 日
      已轉調其他單位，90年農曆春節春安餐會又非伊所籌辦，
      經費來源與伊無涉，伊要無違法籌措經費之理，況且，台
      北市政府財政局於90年1 月2 日始將上開車輛維修費匯至
      宏谷公司帳戶，當時伊已轉調台南，如何向被告酉○○取
      款挪為春安餐會所用云云。然90年農曆春節春安餐會係於
      90年1 月8 日舉辦，有舉辦地華僑會館之發票影本在卷為
      憑，此距被告丁○○自北投分局離職，不過8 日，該次餐
      會經費之籌措既來自於勻支89年度之車輛維修費，由89年
      底尚在北投分局管理車輛維修業務之被告丁○○簽辦車輛
      請修請款乙事，無悖於常理。而被告丁○○雖於90年1 月
      1 日另往台南任職，無從自行自被告酉○○處取得上開虛
      報之維修款，然北投分局89年度車輛維修費假報修真核銷
      之作為，歷經層層長官核章節制，絕非單獨個人可得隻手
      遮天，內部其他部分警員與員工為共犯結構，至為灼然，
      是被告丁○○雖於90年1 月1 日另任新職，其實無礙於被
      告酉○○將款項交付予北投分局內部其他參與犯罪之員警
      或員工，被告丁○○圖以離職為由，辯稱其無動機，亦無
      可能取得虛報之維修款項云云，委無足採。
    3.被告酉○○部分：
      附表1 所示8 部公務車於89年12月19日為被告丁○○請修
      時，所檢附之登載不實之宏谷公司、宏佑公司、佳佳新公
      司估價單均係由被告酉○○所出具，甚至上開車輛之請修
      單亦係由被告酉○○囑咐不知情之會計詹美珍所代填，嗣
      後被告丁○○又以被告酉○○登載不實之發票請款等節，
      業已明確，被告酉○○為商業負責人，出具偽造或登載不
      實之文件，就該文件係用以虛報維修款乙節，應係知之甚
      詳，並與以該維修款支應春安餐會經費之其他北投分局參
      與承辦之員警、員工有所犯意聯絡，足可認定。
    4.證人丑○○、卯○○部分：
      (1)證人丑○○部分：
        證人丑○○參與上開犯罪，業經其於本院審理中自陳在
        卷，核與其他跡證相符，其犯行洵堪認定。
      (2)證人卯○○部分：
        查依卷附附表1 所示8 部公務車請款時黏貼憑證用紙所
        示，其上驗收證明欄內均經證人卯○○核章，惟前揭8
        部公務車根本未經進廠維修，已如前論，而上開車輛維
        修款殆均超過1 萬元，無一附有維修前後照片存證，且
        無一經原使用保管人驗收，一律經由證人卯○○驗收，
        已非無可疑，且上開車輛既無送修，證人卯○○根本無
        從驗收，竟於驗收證明欄核章，其為虛偽之登載，已至
        灼然，而其於本院審理中竟結證稱伊確實驗收上開車輛
        等語（見本院94年11月2 日審判筆錄），自屬無稽。參
        酌90年初農曆春節北投分局春安餐會之承辦人即為證人
        卯○○，業為其所自承，關於餐會經費之來源，要無推
        諉餘地。雖證人卯○○陳稱其承辦該次餐會，無非庶務
        之協助，如場地佈置等等，而經費來源則全數來自加菜
        金云云，但就91年農曆春節春安餐會承辦同一業務之被
        告辛○○所稱該次餐會場地、人數及經費之預估，均係
        伊籌畫等情（見本院94年11月30日審判筆錄）相較，縱
        認90年農曆春節春安餐會北投分局僅屬協辦單位，尚非
        如91年已為主辦單位，但至少已較往年擴大舉辦，其邀
        請人數之計算、經費之籌估，必為承辦人卯○○所運作
        ，並經其與警友會北投辦事處溝通，否則如何規劃場地
        ，所稱均不知情，僅將加菜金5 萬餘元交付警友會云云
        ，顯係卸責之詞。前揭8 部公務車之維修款係屬虛報，
        款項挪為春安餐會所用，而證人卯○○為春安餐會之北
        投分局承辦人，又於上開公務車之驗收欄內為虛偽之核
        章，除認定其參與虛報車輛維修款以支應90年初春安餐
        會經費乙事外，已無從另為有利於其之認定。
    綜上而論，上開人等就89年度附表1 所示8 部公務車假報修
    真核銷犯行，均為行為分擔、犯意聯絡。
二、90年度被告寅○○、辛○○、戌○○及酉○○犯行部分：
（一）附表2 所示6 部公務車是否進廠維修：
      經查，被告戌○○於90年12月間選定北投分局車號甲T-982
      3 號、甲H-7265 號、甲T-9826 號、DG-4461 號、CP-2473
      號、5甲-0490 號公務車虛報維修款，即於同年12月下旬以
      電話告知宏谷公司負責人被告酉○○，要求就所選定之上
      揭6 部公務車之維修為開立不實發票作核銷，金額10萬元
      ，被告酉○○同意配合，並未實際檢查上揭6 部公務車之
      車況，即捏造維修項目、金額，利用不知情之會計詹美珍
      登載不實之宏谷公司估價單6 紙、並代被告戌○○填寫北
      投分局之請修單計6 紙、並開立項目、金額均不實之發票
      6 紙（總額為10萬元）交付予被告戌○○，戌○○即在上
      開請修單上之請購人欄位、會辦單位欄位，各加蓋自己職
      務印章，並填寫不實之車歷卡，再檢附前揭估價單，依公
      文程序呈轉長官核章，核定後，被告戌○○又黏貼前開不
      實發票於「黏貼憑證用紙」以請款，並填寫各項費用報銷
      單據明細表（共7 部車之維修費用，其中車號2乙-1425 號
      車確有送修）。嗣於91年1 月8 日台北市政府財政局即依
      上開憑證匯款10萬元至宏谷公司指定之帳戶。期間，被告
      戌○○並於91年1 月4 日在北投分局總務室依上開不實車
      輛維修費用資料填寫職務上應登載之各項費用報銷單據明
      細表。被告酉○○於91年1 月9 日左右扣除總額百分之5
      營業稅後，將9 萬5 千元現金取出交予被告戌○○，被告
      戌○○擬將款項交予被告寅○○，但經退回，被告戌○○
      遂將該款項亦退回被告酉○○等情，迭據被告戌○○於警
      偵訊及本院審理中供承不諱。核其供述與被告酉○○自承
      其所經營之宏谷公司確實並未於90年12月間維修附表2 所
      示6 部公務車，但卻出具不實之估價單及發票（金額總計
      為10萬元），並由不知情之詹美珍代填不實之請修單，併
      送交與被告戌○○，經台北市政府財政局撥款入宏谷公司
      帳戶後，即由其提出扣除百分之五之營業稅，轉交9 萬5
      千元予被告戌○○，嗣被告戌○○又將款項全數交還，其
      於本院審理期間即94年4 月9 日將其中8 萬2 千元之款項
      （車號DG-4461 號公務車於91年1 月25日補送修，費用
      18000 元應予扣除）繳回北投分局等情，以及證人詹美珍
      於警偵訊中證稱如附表2 所示6 部公務車之估價單、發票
      及請修單均係受被告酉○○之指示所書立等語（參見91年
      度他字第9852號卷1 第316 頁至第319 頁、第361 頁至第
      362 頁、92年度偵字第1856號卷第55頁至第57頁），悉相
      符合。此外，並有如附表2 所示6 部公務車於90年12月間
      請修之請修單、車歷卡、估價單及請款時所黏貼發票之憑
      證用紙等件影本、審計部台北市審計處92年4 月28日審北
      處壹字第9201440 號函附繳款書、收款單影本在卷為憑，
      上開公務車均未進廠維修，而經被告戌○○持被告酉○○
      所提供之登載不實文件請修、請款共計10萬元，該款項嗣
      經被告酉○○繳回北投分局之事實，可堪認定。
（二）附表2 所示6 部公務車假報修真核銷，維修款之流向及用
      途：
      查被告戌○○之所以虛報上開公務車之維修款，係經被告
      辛○○於90年12月27日左右轉知，分局長即被告寅○○指
      示91年初農曆春節春安餐會經費不足10萬元，須被告戌○○將公務車輛維修費勻支為餐費，被告戌○○依指示選定
      如附表2 所示6 部車假報修真核銷後，被告酉○○將款項
      交付與被告戌○○，被告戌○○欲交給被告辛○○，被告
      辛○○告知直接交給被告寅○○，竟遭被告寅○○斥責：
      「這是什麼時候，你還把錢拿回來！」，被告戌○○乃將
      款項退回被告酉○○等情，業據被告戌○○於本院審理中
      以證人身分具結在卷（參見本院94年11月23日審判筆錄）
      ，此與證人證人丑○○就上揭6 部公務車之所以有假報修
      真核銷之情形，於本院審理中明確指稱：北投分局就春安
      晚會經費沒有編預算，應為被告寅○○所明知，然被告寅
      ○○於90年12月中旬打電話請伊至分局長辦公室，詢問春
      安餐會經費是否還有預算，伊回答在公務車輛維修款還有
      預算，可勻支10萬元，之後，伊找被告辛○○商量，告知
      公務車輛維修有多餘的預算，可循89年度往例辦理，數日
      後，被告戌○○即1 次簽請6 部公務車維修，此為異常現
      象等語（參見本院94年12月12日審判筆錄），不論係事件
      之主導者（即被告寅○○）、中間傳話人（即被告告辛○○）、虛報款項之預算項目及手法，均相符合，堪認被告
      戌○○之所以虛報上開維修款，確本擬支用於北投分局91
      年初之春安餐會。被告寅○○、辛○○雖均否認上情，辯
      稱既未參與上開款項之虛報，春安餐會之經費與上開款向
      亦無涉云云，但：
    1.被告戌○○、證人丑○○為上開證詞之際，均已具結，擔
      保其證詞之真實性，尤其，證人丑○○並非本案被告，上
      開證詞無異於自白參與被告寅○○、辛○○、戌○○勻支
      汽車維修費為春安餐會之共犯情節，苟非事實，絕無以自
      身涉有貪瀆罪嫌為藉詞以入人於罪之可能。
    2.被告辛○○即91年初春安餐會北投分局之承辦人雖矢口否
      認被告寅○○曾指示伊轉達被告戌○○有關春安餐會經費
      之事，本身亦不曾就該費用對於被告戌○○有何指示云云
      ，但於本院審理中結證稱：伊係經當時北投分局第1 組代
      組長壬○○告知將承辦91年初春安餐會，預計費用25萬元
      ，由警友會北投辦事處支付20萬，北投分局以加菜金支付
      5 萬，至於該餐會之時間、地點都是伊規劃，警局邀請人
      數之估計則由伊向警局各單位主管統計，並向被告寅○○
      請示，本擬舉辦30桌，每桌加計小費約6600元，惟因台北
      市長馬英九表示將出席該次餐會，登記參與之人數過多，
      伊於發帖之前統計約增加5 桌左右，乃向被告寅○○報告
      邀請之對象、人數及訂桌桌數，並報告經費約不足，擬向
      財團法人台北市關渡宮（下稱關渡宮）募款，被告寅○○
      表示同意，伊嗣後即自行透過北投分局關渡派出所主管申
      ○○表示經費不足，請伊向關渡宮募款約6 、7 萬，申○○即表示「那就10萬好了」，然嗣後關渡宮僅同意贊助5
      萬元，而於90年4 月4 日開立面額5 萬元支票交付等語（
      見本院94年11月30日審判筆錄）。細繹上開證詞，可得推
      知：北投分局90年初春安餐會經費超過25萬預估金額，並
      經被告辛○○向被告寅○○報告乙節，此為被告寅○○所
      不否認，堪認為實在，而被告辛○○竟稱被告寅○○對此
      毫無指示，逕任被告辛○○向關渡宮募款，此實有違常情
      ，蓋被告寅○○為分局主管，對於所擬主辦之餐會籌募，
      雖不必親力親為，惟無由屬下自行籌募經費，盈虧自負之
      理。雖被告辛○○就經費不足部分表示：「因為由我主辦
      警民春安聯誼晚會，所以我找得到人募款就找，沒辦法就
      算了，辦30桌就好」，然此更屬無稽，蓋北投分局係發出
      邀請函後始向關渡宮募款（參見證人辰○○即關渡宮公關
      主任於本院94年12月21日審判中之證詞，至於募款詳細時
      間詳如後論），足見北投分局春安餐會所邀請名單已定，
      並已發函邀請，豈有發函邀請後，因屬下募款所得不足，
      任意刪減請客桌數之可能？另核，91年春安餐會北投分局
      共計消費291908元，有水都餐廳之消費單據影本1 紙為憑
      （91年度他字第985 號卷2 第47頁），北投分局支付3 張
      支票（面額各為5 萬元、15萬元及11908 元，發票人前2
      張為陳生發、末1 張許藝霽即被告辛○○之妻）以為支應
      ，則有卷附水都餐廳提供之消費紀錄在卷為憑（見92年度
      偵字第2018號卷第129 頁、第130 頁），而警友會北投辦
      事處主任陳進祺就此次餐會同意贊助20萬元，餐會現場陳
      進棋交付20萬元現金給高木火，數日後再轉交陳生發，陳
      生發於91年1 月22日開立面額各為5 萬元、15萬元之支票
      交付與被告辛○○，則有上開面額各為15萬元、5 萬元之
      支票及存根影本可稽（91年度他字第985 號卷2 第180 頁
      、第183 頁），並經證人高木火證述在卷（見91年度他字
      第985 號卷2 第77頁）。就上開北投分局在水都餐廳消費
      資料以觀，該次消費約30萬元，警友會北投分局贊助20萬
      元，尚缺10萬元部分，竟由被告辛○○以其妻名義之支票
      支付其餘10萬元，此實不無有疑，蓋苟警局就此次餐會以
      加菜金補助5 萬元，何不以北投分局名義支付其中5 萬元
      ，而竟由被告辛○○以其妻之私人名義開票支付經費短缺
      額？顯然北投分局根本不曾就此餐會補助加菜金5 萬元，
      該次餐會實際之經費短缺額應係10萬元無訛。以常情衡之
      ，被告辛○○承辦91年春安餐會，接奉被告寅○○指示擬
      定邀請名單，發現經費不足10萬元而向被告寅○○報告時
      ，被告寅○○就短缺經費之來源必有所指示，此與被告戌
      ○○、證人丑○○所稱上開被告寅○○發現春安餐會經費
      不足，乃向證人丑○○詢問是否尚有預算可支應，證人丑
      ○○查核公務車輛維修款還可勻支10萬元，轉知被告辛○○可循89年度往例辦理勻支，被告辛○○再轉知戌○○由
      車輛維修款勻支10萬元充為春安餐會之經費等情，不謀而
      合。
    3.復查，被告辛○○雖一再辯稱91年度春安餐會不足經費係
      向關渡宮募款所得，且發動募款係在發帖之前云云，而證
      人申○○、辰○○於審理中亦均證稱募款時間應係在餐會
      舉辦之前云云，然：
      (1)證人申○○於審理中雖證稱：被告辛○○在送帖子請伊
        轉交關渡官公關主任等鄉紳後，於餐會舉辦之前，請伊
        向關渡宮募款云云（見本院94年12月23日審判筆錄），
        但於偵查中則結證表示被告辛○○係於91年3 月下旬始
        向其表示經費不足，委由其向關渡宮募款等語（見91年
        度他字第985 號卷2 第72頁），經檢察官請本院提示上
        開偵查筆錄予以反詰後，又改稱：「被告辛○○之前就
        有跟我提過經費可能會不夠，是到了3 月下旬確定經費
        不夠，才叫我跟關渡宮聯繫」（見本院94年12月23日審
        判筆錄），足見，證人申○○於審理中初次對於被告辛○○在餐會舉辦前即已委託募款乙事之證詞，或基於記
        憶不清，或基於同事相迴護之情誼，所證並不嚴謹。
      (2)又，證人辰○○於審理中雖亦先證稱餐會前即受證人申
        ○○之託贊助餐會云云，但其於偵查中則稱北投分局91
        年3 月下旬才向伊要求贊助等語（見91年度他字第985
        號卷1 第351 頁），經檢察官請本院提示上開偵查筆錄
        予以反詰後，旋以不復記憶推託。
      是以，證人申○○、辰○○於審理中關於募款時間應係在
      餐會舉辦之前云云之證詞，原均難採信，況且，證人申○○原擬向關渡宮募款10萬元，證人辰○○於91年3 月下旬
      上簽呈表示擬捐助5 萬元，經關渡宮內各層級同意後，由
      會計開立面額5 萬元予北投分局，由被告辛○○代表北投
      分局出具領據等情，除經證人陳林富即關渡宮董事長於偵
      查中結證在案外（見91年度他字第985 號卷1 第336 頁）
      ，並有與其證詞相符之上開簽呈、領據及關渡宮轉帳傳票
      等件影本在卷為憑（見91年度他字第985 號卷1 第338 頁
      至第341 頁），顯然證人辰○○係於91年3 月下旬才上簽
      呈向關渡宮內表示北投分局有募款之意，苟被告辛○○確
      於發帖前，即90年12月底就委託證人申○○向關渡宮募款
      ，就其所言當時經費預估僅短缺5 萬元，何以募款10萬元
      ？又證人辰○○何以遲至91年3 月下旬始發動關渡宮內贊
      助之程序？綜上，堪認被告辛○○係於91年3 月下旬始就
      春安餐會經費不足額向關渡宮募款。其既於餐會前即明知
      餐費款項不足10萬元，之所以於餐會結束後，未能以北投
      分局之預算付款，而以其妻名義約10萬元之支票充為不足
      額，嗣後始向關渡宮募款10萬元，顯係因原擬勻支為不足
      額之款項未曾入帳，否則豈有以私人名義代公家單位付款
      ，事後方轉向地方民間財團募款填補差額之理。此與被告
      戌○○所稱虛報上開公務車之維修款之行為，係受被告辛○○於90年年底轉知被告寅○○指示勻支車輛維修費10
      萬元勻支為春安餐費，渠料適時台北市政府警察局督察室
      已在調查本案，其將所得款項交付被告寅○○，竟遭退回
      等情，若合符節。足徵，91年年初北投分局春安餐會確實
      短缺經費約10萬元，本擬勻支附表2 所示6 部公務車假報
      修真核銷所得款項10萬元充為餐費，因台北市政府督察室
      調查本案，該款項退回被告酉○○，被告辛○○始以私人
      名義之支票補足不足額，事後再向關渡宮募款10萬元回填
      ，惟關渡宮僅贊助5 萬元之事實。
    綜上而論，附表2 所示6 部公務車假報修真核銷，維修款本
    擬充為北投分局91年初春安餐會之經費，要無疑義。
（三）參與90年度附表2 所示6 部公務車假報修真核銷犯行之共
      犯認定：
    1.被告寅○○部分：
      (1)承上所論，附表2 所示6 部公務車於89年12月底經被告
        戌○○請修，然實際上並未送修，而以宏谷公司出具之
        不實發票請款，請款所得原擬支為北投分局春安餐會之
        餐費等情節，業已明確，上開車輛維修費勻支為春安餐
        會餐費，係由被告寅○○主導乙節，復經證人丑○○結
        證明確。被告寅○○雖仍抗辯稱：絕無指示被告辛○○
        轉知被告戌○○以車輛維修費充為春安餐會經費之可能
        ，蓋91年初春安餐會之經費來源，係自台北市警察局核
        撥予北投分局之春節加菜金中提撥約5 萬元，警友會北
        投辦事處支付20萬元，其餘向關渡宮募款云云，被告辛○○亦矢口否認曾接受被告寅○○之指示轉知被告戌○○挪用車輛維修費，惟：91年年初春安餐會因北投分局
        邀請人數過多，經費超過預估，被告辛○○就此亦詳實
        報告被告寅○○，已如前論，被告辛○○不過為北投分
        局春安餐會之承辦人，對於邀請人數、經費多寡本無決
        定權，更不可能自掏腰包籌措經費以擴大辦理春安餐會
        ，該次餐會既然擴大辦理，其邀請人數、經費來源之決
        策者，除分局長外，應不作第二人想。證人丑○○指稱
        被告寅○○主導90年度車輛維修費用充為91年初春安餐
        會費用等情，堪信為實在。至於被告辛○○雖否認被告
        寅○○就春安餐會之經費有何指示，惟其本涉有參與上
        開犯罪之嫌，所言自難採信。
      (2)此外，本案經匿名檢舉人檢舉後，台北市政府警察局督
        察室著手進行調查，期間，被告寅○○數度指示協調如
        附表2 所示6 部公務車之保管單位儘速送修，業據被告
        戌○○、證人壬○○即90年9 月26日至91年1 月26日之
        北投分局第1 組代組長、證人丑○○（均見本院94年12
        月12日審判筆錄）、證人子○○即當時之北投分局第1
        組組長（見本院94年12月21日審判筆錄）指證在卷，惟
        僅其中一部車號DG-4461 號號偵防車於91年1 月間送宏
        谷公司車廠維修，業據被告酉○○供述在案，其餘4 部
        屬於刑事組之偵防車及副分局長午○○之座車，均因其
        等認事已觸法而拒絕送修，故迄今尚有5 部公務車報銷
        維修款卻未進廠維修等情，復據證人午○○、莊海松即
        北投分局第3 組組長分別於審理、偵查中（見本院94年
        12月14日審判筆錄、92年度偵字第1856號卷第101 頁）
        結證在卷，被告寅○○進而於91年4 月24日會集副局長
        、會計主任、第1 組組長子○○、第1 組代組長壬○○
        及被告辛○○等人，研商要求宏谷公司將除送修之車號
        DG4461號公務車之維修款外，其餘維修款退回等節，亦
        據證人午○○到院結證綦詳（見本院94年12月14日審判
        筆錄）。足見上開車輛假維修真報銷事件經人檢舉後，
        被告寅○○力圖將車輛送修，進而以會計帳冊處理之方
        式湮滅相關跡證，苟此案被告寅○○並未參與，以其身
        為分局長之身分，轄下分局發生下屬虛報維修款事件，
        而上級單位又已進行調查，為求自清，理當保存證據，
        徹底清查相關失職人員，豈有儘速送修假維修車輛，藉
        以符合會計帳冊登載之要求，推諉其責之可能。辯稱不
        曾就91年年初春安餐會經費有所指示云云，顯與上開證
        據均不相符，委難採信。
  2、被告辛○○部分：
     (1)經查，證人戌○○係經被告辛○○於90年12月27日左右
       轉知，分局長指示91年初農曆春節春安餐會經費不足10
       萬元，須由管理車輛維修之證人戌○○將公務車輛維修
       費勻支為餐費，證人戌○○始依指示將如附表2 所示6
       部車假報修真核銷等情，業據被告戌○○於本院審理中
       以證人身分具結在卷（參見本院94年11月23日審判筆錄
       ），而證人丑○○於審理中就90年底之所以有車輛維修
       假報修真核銷之情形亦明確指稱：被告寅○○於90年12
       月中旬打電話請伊至分局長辦公室，詢問春安餐會經費
       來源，伊告知公務車輛維修款還有預算可勻支10萬元，
       嗣經伊找被告辛○○商量，告知公務車輛維修有多餘的
       預算，因被告辛○○擔任總務一職不久，不清楚狀況，
       伊特別交代可循89年度往例辦理，數日後，被告戌○○
       即1 次簽請如附表2 所示6 部公務車維修等語綦詳（參
       見本院94年12月12日審判筆錄），互核其等關於被告辛○○參與車輛維修假報修真核銷之情節，均相符合。至
       於被告寅○○於本案審理中以證人身分具結稱：不曾指
       示被告辛○○勻支車輛維修款為春安餐會經費云云，惟
       其所證無非其自身辯解之重申，其自身犯行業經本院認
       定如上，所證自無可採。
     (2)第查，依卷附附表2 所示6 部公務車請款時黏貼憑證用
       紙所示，其上驗收證明欄內均經被告辛○○核章，惟前
       揭6部 公務車根本未經進廠維修，復經被告戌○○、酉
       ○○供述在卷。被告辛○○雖辯稱伊與被告戌○○經常
       互為代理，故被告戌○○請伊在黏貼憑證用紙驗收欄內
       蓋章證明時，伊並親自驗收車輛，基於相互信任，即在
       驗收欄內蓋章云云，而上開車輛維修款殆均超過1 萬元
       ，無一附有維修前後照片存證，無一經原使用保管人驗
       收，同時交付被告辛○○蓋章驗收，被告辛○○竟未加
       以垂詢，顯與警局內部常規不合，其明知上開車輛均未
       送修而於驗收證明欄核章，彰彰明甚，所辯：為被告戌
       ○○所欺而於驗收欄核章云云，無非臨訟卸責，實無可
       採。
     (3)復查，被告辛○○為91年初農曆春節北投分局春安餐會
       之承辦人，餐會人數、經費來源雖非渠所得決定，但關
       於餐會經費之來源，要無委為不知之餘地。雖被告辛○○陳稱該次春安餐會，預計費用25萬元，由警友會北投
       辦事處支付20萬，嗣後追加之款項則向關渡宮募款，要
       無勻支車輛維修款資為支付之必要云云。然91年初北投
       分局春安餐會在水都餐廳消費291908元，北投分局用以
       付款之3 張支票，面額各為5 萬元、15萬元及11908 元
       ，前2 張為警友會北投辦事處所贊助，末1 張則由許藝
       霽即被告辛○○之妻所提出，均如前述，就上開資料以
       觀，該次消費約30萬元，警友會北投分局贊助20萬，餘
       款原應以北投分局名義支付，然竟由被告辛○○以其妻
       私人名義之支票支付，顯然北投分局根本不曾就此餐會
       補助加菜金5 萬元，該次餐會實際之經費短缺額應係10
       萬元無訛，核與證人戌○○、丑○○所稱該次餐會經費
       擬由車輛維修款勻支10萬元補助等語相符。嗣車輛維修
       款退回宏谷公司，但春安餐會照常舉行，短缺10萬元部
       分，承辦人辛○○只得以私人名義墊付，而於餐會舉辦
       後再向關渡宮募款補足差額等情，亦如前述，是故，被
       告辛○○於春安餐會欠缺經費，原擬補足經費之來源，
       均無委為不知之餘地，且嗣後餐費不足之處，均係由其
       私人填補，否則92年3 月間，台北市政府警察局督察室
       已著手調查本案，其又何必冒此風險轉由關渡派出所主
       管申○○向關渡宮募款之必要？且原擬募款之款項為10
       萬元？被告辛○○辯稱91年春安餐會經費並無欠缺，既
       未受被告寅○○指示，亦未指示被告戌○○以車輛維修
       款勻支為春安餐會費用云云，顯與事實不符。
   3.被告戌○○部分：
     前揭被告戌○○於90年12月27日左右受被告辛○○轉知，
     被告寅○○指示91年初農曆春節春安餐會經費不足10萬元
     ，命被告戌○○將部分公務車輛維修費勻支為餐費，被告
     戌○○遂依指示選定如附表2 所示6 部車假報修真核銷之
     事實，業據被告戌○○坦承在卷，其雖或辯稱：係奉長官
     即被告辛○○、寅○○指示作為，不知有何違法云云，或
     辯稱：伊認為上開車輛確實需要維修，故代車輛保管人填
     請修單，車輛日後可再進廠維修，至於10萬元維修款則是
     奉被告辛○○轉達被告寅○○之指示，要先向被告酉○○
     借支10萬元辦理春安餐會，日後北投分局籌措到錢，自會
     清償被告酉○○云云。惟查，被告戌○○具有國家公務員
     資格，身為北投分局第1 組協辦總務，職司車輛維修業務
     ，對於公務車報修、驗收請款之程序自應知之甚稔，對於
     上開公務機關層層節制資以管控預算執行，避免浮報、濫
     報及虛報之程序設計精神，亦應知之甚詳，然竟將非其保
     管之公務車未經檢查，又未實際進廠維修，而由廠商配合
     出具估價單、發票藉以請修並核銷維修款，違法亂紀，至
     為明確，即使並非擔任總務之職者，亦不能委為不知，怎
     能泛以「長官命令」一詞卸責。而北投分局為公務機關，
     其經費之支出有受預算節制、審計考核之必要，要無以虛
     報維修款之方式，擅以機關名義對民間廠商舉債之可能，
     被告戌○○竟稱上開虛報維修款之舉，無非係北投分局向
     被告酉○○借款周轉云云，不論就法律面，亦或正常社會
     經濟活動層面而論，均屬無稽。被告戌○○就其上開虛報
     維修款乙節，具有違法意識，昭然若揭。
   4.被告酉○○部分：
     被告酉○○固不否認其所經營之宏谷公司確實並未維修附
     表2 所示6 部公務車，但卻出具不實之估價單及發票，由
     不知情之詹美珍代填不實之請修單，併送交與被告戌○○
     ，經台北市政府財政局撥款入宏谷公司帳戶後，即由其提
     出扣除百分之五之營業稅，轉交9 萬5 千元予被告戌○○
     等情，核與被告戌○○、證人詹美珍前揭供證述情節均相
     符合，堪認為實在。其雖猶執詞辯稱：伊雖受被告戌○○
     委請製作不實單據，但當時僅認知北投分局當年度預算必
     須執行，故先報修，翌年有經費時才會修理。且如附表2所
     示6 部車輛車況之前均經其檢查並估價，始同意配合開立
     估價單、發票等件。遲至91年1 月間將款項交付被告戌○○時，被告戌○○使告知該筆款項擬充為春安餐會所用，
     日後北投分局再予清償云云。然：
     (1)被告酉○○實際並未就上開車輛進行估價，其發票、估
       價單維修項目及金額之估算，均係受被告戌○○指示而
       填載等情，業經被告戌○○以被告辛○○、寅○○之證
       人身分時結證在案（參見94年11月23日審判筆錄），否
       則豈有估價金額剛好為10萬元，適與北投分局春安餐會
       所缺經費金額相符之可能。被告酉○○所稱上開車輛之
       維修經其確實估價，只是北投分局欠缺經費，故先以90
       年度之經費報修，翌年再送修云云，顯與實情不合。
     (2)且查，被告酉○○係與北投分局等公家機關長期配合之
       汽車修理廠商負責人，甚且多次為北投分局維修車輛之
       承辦人員填寫請修單等情，均為其所不否認，其為商業
       負責人，明知統一發票為會計憑證，必須詳實填載，乃
       其業務上之義務，其既長期與公務機關往來，對於公務
       機關管控汽車維修預算，避免承辦人與汽車廠商勾結，
       浮報、虛報維修款之程序設計，亦難諉為不知。況且，
       若北投分局確係向被告酉○○借款，被告酉○○應將所
       收得之款項10萬元如數交付承辦人戌○○，豈有扣除營
       業稅5 千元，僅交付9 萬5 千元之理。所稱出具不實之
       估價單、發票乃借款予北投分局之手法，又未請北投分
       局或被告戌○○出具借款單據，顯與社會常情有違。
     (3)另參酌被告酉○○於89年底即曾參與被告寅○○、丁○○及證人丑○○前揭89年度虛報車輛維修款之犯行，已
       如前述，90年底填載不實之估價單、發票以虛報維修款
       ，無非故技重施，對於北投分局虛報維修款，藉其帳戶
       取得維修款勻支為他用，應係知之明甚。
     綜上而言，被告酉○○受被告戌○○之託虛開估價單、發
     票之際，雖未必明知該筆虛報款項係充為春安餐會所用，
     但其不僅明知上開車輛並未實際進廠維修，且亦明知此舉
     係北投分局擬挪用為他項經費之所需，著無庸議。或辯稱
     虛開發票為借款手法，或稱虛開發票乃預支年度預算云云
     ，均無非諉責之詞。
   5.證人丑○○部分：
     證人丑○○參與上開犯罪，業經其於本院審理中自陳在卷
     ，核與其他跡證相符，其犯行洵堪認定。
   綜上，上開人等就90年度附表2 所示6 部公務車假報修真核
   銷犯行，均有行為分擔、犯意聯絡，犯行可堪認定。
貳、核被告寅○○、辛○○、戌○○、酉○○、丁○○所為：
一、論罪部分：
（一）89年度被告寅○○、丁○○及酉○○犯行部分：
     (1) 按被告酉○○為宏谷公司負責人，為商業負責人，而統
        一發票則屬會計憑證之一種，其明知並未維修如附表1
        所示8 部公務車，而將此不實事項填載於發票之行為，
        核犯商業會計法第71條第1 款之罪。被告寅○○、丁○○雖不具商業負責人之身分，但就上開酉○○犯行有犯
        意聯絡、行為分擔，依刑法第31條第1 項規定，亦應論
        以該條款罪名之共犯。
     (2) 被告寅○○、丁○○、酉○○檢附被告酉○○業務上登
        載不實之宏谷公司、宏佑公司及佳佳新公司估價單為被
        告寅○○、丁○○該等公務員職務上所掌應行登載之北
        投分局車輛請修單之附件，檢附被告酉○○業務上登載
        不實之宏谷公司發票為被告寅○○、丁○○該等公務員
        職務上所掌應行登載之北投分局黏貼憑證用紙之附件，
        持向北投分局會計部門行使，足生損害於北投分局車輛
        管理及車輛維修預算執行之正確性，致使不知情之北投
        分局會計部門佐理員依據上開資料開立台北市政府財政
        局之付款憑單，由北投出納部門將付款憑單送往台北市
        政府財政局，該局依上開付款憑單匯款至宏谷公司指定
        之帳戶之所為，核犯刑法第216 條、213 條行使公務員
        登載不實文書罪（行使公務員登載不實之請修單、黏貼
        憑證用紙部分）、同法第216 條、第215 條行使業務上
        登載不實文書罪（行使從事業務之人登載不實之宏谷公
        司等估價單部分）、同法第216 條、第214 條行使使公
        務員登載不實文書罪（行使使北投分局會計佐理員登載
        不實之付款憑單部分）。再統一發票性質上雖亦屬刑法
        所稱從事業務之人在業務上登載製作之文書，惟商業會
        計法第71條第1 款既以明知為不實之事項，而填製會計
        憑證為其犯罪之構成要件，則該罪原即含有業務上登載
        不實之本質，上開被告等前揭於被告酉○○業務文書統
        一發票登載不實之犯行，已符合商業會計法第71條第1
        款之規定要件，即不應再論以刑法第216 條、第215 條
        之行使業務上登載不實之文書罪（最高法院85年度台上
        字第3145號、86年度台上字第3463號判決參照），更不
        應論以刑法第216 條、第210 條行使偽造私文書罪，蒞
        庭公訴人認此另成立刑法第216 條、第210 條之行使偽
        造私文書罪（詳見台灣士林地方法院檢察署檢察官論告
        書），尚有未洽，附此敘明。
      (3)被告寅○○、丁○○、酉○○、證人丑○○及卯○○就
        上開所犯商業會計法第71條第1 款之商業負責人登載不
        實憑證罪、刑法第216 條、213 條行使公務員登載不實
        文書罪、、同法第216 條、第215 條行使業務上登載不
        實文書罪、同法第216 條、第214 條行使使公務員登載
        不實文書罪，均有犯意聯絡、行為分擔，為共同正犯。
        其等利用不知情之詹美珍製作宏谷公司、佳佳新公司、
        宏佑公司之估價單及宏谷公司發票，利用不知情之北投
        分局出納單位人員持使北投分局會計部門佐理員登載不
        實之付款憑單，均屬間接正犯。公務員登載不實公文書
        、業務上登載不實文書及使公務員登載不實文書之低度
        行為，各為持之行使行為所吸收，不另論罪。其等登載
        不實之會計憑證10張、行使登載不實之估價單24張、行
        使登載不實之請修單、黏貼憑證用紙及行使登載不實之
        付款憑單各8 紙，時間各均緊接、手段相同，且目的同
        一，均各認屬接續犯一罪。又，其等以一行為行使登載
        不實之公文書、業務登載不實之文書，為異質想像競合
        犯，以一行為行使3 張登載不實之估價單（宏谷公司、
        宏佑公司及佳佳新公司），為同質想像性合犯，而所犯
        上開4 罪間有方法結果之牽連關係，從一重論以商業會
        計法第71條第1 款之罪。
（二）90年度被告寅○○、辛○○、戌○○及酉○○犯行部分：
      (1) 查被告酉○○為為商業負責人，明知並未維修如附表2
         所示6 部公務車，而將此不實事項填載於會計憑證發
         票之行為，核犯商業會計法第71條第1 款之罪。被告
         寅○○、辛○○、戌○○及證人丑○○雖不具商業負
         責人之身分，但就上開酉○○犯行有犯意聯絡、行為
         分擔，依刑法第31條第1 項規定，亦應論以該條款罪
         名之共犯。
      (2) 被告寅○○、辛○○、戌○○、酉○○檢附被告蔡水
         龍業務上登載不實之宏谷公司估價單、統一發票為公
         務員職務上所掌應行登載之北投分局車輛請修單之附
         件，檢附被告酉○○業務上登載不實之宏谷公司發票
         為公務員職務上所掌應行登載之北投分局黏貼憑證用
         紙之附件，持向北投分局會計部門行使，足生損害於
         北投分局車輛管理及車輛維修預算執行之正確性，致
         使不知情之北投分局會計部門佐理員依據上開資料開
         立台北市政府財政局之付款憑單，由北投出納部門將
         付款憑單送往台北市政府財政局，該局依上開付款憑
         單匯款至宏谷公司指定之帳戶之所為，核犯刑法第21
         6 條、213 條行使公務員登載不實文書罪（行使公務
         員登載不實之請修單、黏貼憑證用紙部分）、同法第
         216 條、第215 條行使業務上登載不實文書罪（行使
         從事業務之人登載不實之宏谷公司估價單部分）、同
         法第216 條、第214 條行使使公務員登載不實文書罪
         （行使使北投分局會計佐理員登載不實之付款憑單部
         分）。再統一發票性質上雖亦屬刑法所稱從事業務之
         人在業務上登載製作之文書，惟商業會計法第71條第1
         款既以明知為不實之事項，而填製會計憑證為其犯罪
         之構成要件，則該罪原即含有業務上登載不實之本質
         ，上開被告等前揭於被告酉○○業務文書統一發票登
         載不實之犯行，已符合商業會計法第71條第1 款之規
         定要件，即不應再論以刑法第216 條、第215 條之行
         使業務上登載不實之文書罪（最高法院85年度台上字
         第3145號、86年度台上字第3463號判決參照），更不
         應論以刑法第216 條、第210 條行使偽造私文書罪，
         蒞庭公訴人認此另成立刑法第216 條、第210 條之行
         使偽造私文書罪（詳見台灣士林地方法院檢察署檢察
         官論告書），尚有未洽，附此敘明。
       (3)被告被告寅○○、辛○○、戌○○、酉○○及證人金
         紹雲就上開所犯商業會計法第71條第1 款之商業負責
         人登載不實憑證罪、刑法第216 條、213 條行使公務
         員登載不實文書罪、同法第216 條、第215 條行使業
         務上登載不實文書罪、同法第216 條、第214 條行使
         使公務員登載不實文書罪，均有犯意聯絡、行為分擔
         ，為共同正犯。其等利用不知情之詹美珍製作宏谷公
         司估價單及發票，利用不知情之北投分局出納單位人
         員持使北投分局會計部門佐理員登載不實之付款憑單
         ，均屬間接正犯。公務員登載不實公文書、業務上登
         載不實文書及使公務員登載不實文書之低度行為，各
         為持之行使行為所吸收，不另論罪。其等登載不實之
         會計憑證、行使登載不實之估價單、統一發票、行使
         登載不實之請修單、黏貼憑證用紙、行使登載不實之
         付款憑單多紙，時間均極緊接、手段相同，且目的同
         一，均各認屬接續犯一罪。又，其等以一行為行使登
         載不實之公文書、業務登載不實之文書，為異質想像
         競合犯，而所犯上開4 罪間有方法結果之牽連關係，
         從一重論以商業會計法第71條第1 款之罪。
（三）被告寅○○、酉○○上開前後2 年度商業會計法第71條第
      1 款之犯行，時間緊接、手段相同，所犯犯罪構成要件相
      同，顯係基於概括之犯意為之，均應論以連續犯一罪，並
      加重其刑。
（四）原起訴書及追加起訴書雖疏未論就被告寅○○、辛○○、
      戌○○、丁○○上開商業會計法第71條第1 款不實填製會
      計憑證罪、刑法第216 條、第214 條行使使公務員登載不
      實罪；就被告酉○○關於刑法第216 條、第213 條行使公
      務員登載不實文書罪、同法第216 條、第214 條行使使公
      務員登載不實文書罪之犯行亦未論及，惟上開疏漏，惟除
      被告等5 人所犯刑法第216 條、第214 條行使使公務員登
      載不實文書罪外，均經蒞庭檢察官於審判期日補正（詳見
      上開論告書，論告書第9 頁關於被告寅○○、辛○○所犯
      法條之記載，雖記載其等涉犯刑法第216 條、第214 條之
      行使使公務員登載不實文書罪，然就登載不實之文書記載
      為請購單、發票黏貼存單，行使該部分文書之犯行應論以
      刑法第216 條、第213 條之行使公務員登載不實文書罪，
      此為論告書關於其他被告之一致推論，應認論告書關於此
      部分之記載為誤載，其真意為被告寅○○、辛○○涉犯刑
      法第216 條、第213 條之行使公務員登載不實文書罪，就
      刑法第216 條、第214 條部分仍未論述），至於被告等5
      人所犯行使使公務員登載不實文書罪（行使使北投分局會
      計佐理員登載不實之付款憑單部分）部分，與檢察官所起
      訴者既有牽連犯裁判上一罪關係，業如前述，基於審判不
      可分原則，本院自得併予審理。又公訴人就被告等5 人各
      年度行使公務員登載不實文書、業務上登載不實文書、填
      製不實會計憑證多紙之行為，未慮及其行為之極端密接，
      幾不可分，且手段及目的均屬同一，應屬單一犯意之接續
      犯，而認其等為上開犯行係基於概括犯意，求論以連續犯
      ，尚有未洽，均附此敘明。
二、科刑部分：
    爰審酌被告寅○○為台北市政府警察局之高階主管，為國所
    倚重之執法人員，竟罔顧預算法等相關法令規定，以登載不
    實憑證之方法勻支國家預算，極為可議，且犯後力圖卸責，
    並無悛悔之意，原應重懲，惟念所得並非至鉅，且悉數用於
    公務地方聚會等一切情狀，量處有期徒刑2 年10月。被告辛○○、丁○○、戌○○則分別為地方警局職司總務、協辦總
    務之人員，竟利用職務上機會虛報車輛維修款項，確有不該
    ，但畢竟其等並非上開虛報維修款勻支為春安餐會經費乙事
    之決策者等一切情狀，各量處有期徒刑1 年2 月。其中被告
    戌○○於警偵訊及本院審理中始終對於參與犯罪之情節供承
    不諱，協助國家公權力之行使，使不法之徒無所逃於國家刑
    罰之制裁，足見其悔意之殷，且核其未曾經有期徒刑以上刑
    之宣告，有卷附台灣高等法院被告前案紀錄表為憑，經此科
    刑教訓，當已知所警惕，無再犯之虞，本院認所科之刑以暫
    不執行為適當，並予宣告緩刑4 年，期以自新。被告酉○○
    為商業負責人，本有據實填製憑證，以供稅捐稽徵機關核實
    課稅之責，然為配合警局虛偽報銷維修款，出具登載不實之
    估價單、發票，非無可議，惟念其因承攬公務車維修，與北
    投分局內各該警察人員時有接觸，為與警局維持良好關係，
    始有上開違法作為，且其前並無犯罪紀錄，復有台灣高等法
    院被告全國前案紀錄表1 紙在卷為憑，足見素行尚稱良好等
    一切情狀，量處有期徒刑6 月，併科罰金新台幣12萬元（即
    銀元4 萬元），並諭知徒刑如易科罰金，罰金如易服勞役之
    折算標準。
參、公訴意旨另謂：被告寅○○、辛○○、戌○○及丁○○等公
    務員，上開經本院論以登載不實會計憑證罪責之行為，另有
    利用職務上之機會詐取財物之犯意，應論以貪污治罪條例條
    第5 條第1 項第2 款之罪名：又被告酉○○於89年度之犯行
    ，另有偽立佳佳新公司大小印章，藉以偽造佳佳新公司估價
    單，涉有刑法第216 條、第210 條行使偽造私文書之犯嫌（
    起訴書犯罪事實欄記載此項犯罪事實，惟證據及所犯法條欄
    漏列)等語。
一、被告寅○○、辛○○、戌○○及丁○○涉犯貪污治罪條例條
    第5 條第1 項第2 款部分：
（一）惟按，貪污治罪條例第5 條第1 項第2 款之利用職務上之
      機會詐取財物罪，為刑法第339 條第1 項詐欺取財罪之特
      別規定，除行為人必須為公務員而利用職務上之機會詐取
      財物外，更須具有「意圖為自己或第三人不法之所有」之
      特別主觀不法構成要件，始能構成犯罪，觀之刑法第339
      條第1 項之規定自明。而法律所稱意圖為自己或第三人不
      法之所有，係指行為人主觀上明知自己對於某特定財物並
      無法律上正當權源，而具有追求客觀違法財物之不法意圖
      ，如果行為人誤信自己有權取得該財物，即與前開意思要
      件不合，最高法院23年上字第1892號、27年上字第1404號
      判例可資參照。另就體例解釋而言，貪污治罪條例第5 條
      第1 項第2 款以「意圖自己或第三人不法之所有」為主觀
      構成要件，且此所謂之第三人當係限於「私人」，所謂「
      不法」，除須客觀上不法外，並以行為人主觀上「明知違
      背法令」為其要件，此參照同條例第6 條第1 項第4 款、
      第5 款公務員圖利罪業於90年11月7 日修正公布，其犯罪
      構成要件由「對於主管或監督之事務，直接或間接圖利者
      」、「對於非主管或監督之事務，利用職權機會或身分圖
      利者」修正為「對於主管或監督之事務，『明知違背法令
      』，直接或間接圖自己或其他『私人』不法利益，因而獲
      得利益者」、「對於非主管或監督之事務，『明知違背法
      令』，利用職權機會或身分圖自己或其他『私人』不法利
      益，因而獲得利益者」，業已排除公務員圖利國庫之處罰
      規定，藉此鼓勵公務員勇於任事之修法目的以觀，基於同
      一理由，於同一法典內，應認同為貪污治罪條例中其他關
      於實體處罰之條文，均應限縮公務員所為，主觀上須明知
      違背法令，所得財物或利益亦應歸屬於私人為其要件，始
      得援引貪污治罪條例相關條文處罰，俾達90年11月7 日之
      修法目標，以嚴謹明確之要件，以期公務人員不因行政上
      便宜措施遽受嚴刑峻罰，以致未能勇於任事，而成為國家
      整體競爭力之障。
（二）經查，台北市政府警察局轄下各分局於農曆春節時節，莫
      不與各地區之警友會聚餐，邀集義警、義消、民意代表、
      地方鄉里長、首長與警方聚會，聯絡情誼，雖非屬各地警
      局公務上應行辦理事項，但屬聯繫公誼，與個人人脈之拓
      展、私相授受之情誼非可相擬，其目的係藉地方人士與警
      方間網脈聯絡之增強，以促進地方治安之維護。然此台北
      市政府警察局轄下分局慣例所舉行之春安餐會經費，從未
      編列預算可予支用，業據證人丑○○證述在卷。該項聯繫
      公誼之餐宴活動，素為台北市政府所樂觀其成，並與鼓勵
      ，此由台北市長亦應邀參與北投分局之春安餐會，可見一
      斑，但各分局支應該項費用，既無預算可用，例由台北市
      政府警察局所核撥加菜金支應，於加菜金支應不足之際，
      被告寅○○等人將維修項下預算科目之費用勻支為春安餐
      會經費，固屬不當移用，惟若該項官方鼓勵之春安餐會活
      動列有預算，其等將各該科目項下之費用流用，於預算法
      之規定固然有違，但尚難遽指為具有不法所有之意圖。尤
      其，預算之規劃、執行乃高度專門技術，被告寅○○、辛○○、戌○○、丁○○等人雖為警員，被告寅○○並為高
      階警官，對於預算之規定，各該科目項下費用之流用是否
      允當，未必盡為知詳，其等容或主觀上確實認為車輛維修
      費用為警局該年度可得運用之預算，支應於警局所籌辦之
      春安餐會，並無不當。其等以偽造文書等手段為之，確有
      不該，但主觀上既未必明知警局對於移用之車輛維修費用
      取得，並無法律上正當權源，出於誤信而移用車輛維修費
      充於警局春安餐會所用，尚難遽認其等具有追求客觀違法
      財物之不法意圖，核諸前開判例意旨，原難繩諸以貪污治
      罪條例第5 條第1 項第2 款之罪。況且，上開移用之維修
      款並非挪為任何私人所用，而係充為公務機關與地方人士
      常規聯誼活動之所費，是被告寅○○等人之所以勻支上開
      費用，顯非基於為自己或其他私人不法所有之意圖而為之
      ，其行為與貪污治罪條例第5 條第1 項第2 款之公務員利
      用職務上之機會詐取財物罪係以「明知為被法令」、「所
      得財物或利益歸屬私人」之構成要件，尚屬有間，非得論
      以該條款之罪。惟公訴人既認被告寅○○等人所涉貪污治
      罪條例第5 條第1 項第2 款之罪嫌，與本院前揭論科者有
      牽連犯裁判上一罪關係，爰不另為無罪之諭知。
二、被告酉○○涉犯刑法第216 條、第210 條行使偽造私文書部
    分：
（一）訊之被告酉○○堅決否認有何行使偽造私文書之犯行，辯
      稱：佳佳新公司為宏谷公司離職員工巳○○所開設，自立
      門戶後，經宏谷公司員工戊○○交涉，同意借牌供伊開具
      估價單承包北投分局修車業務等語，並提出佳佳新公司營
      業登記證影本1 紙為憑。經查，佳佳新公司負責人巳○○
      ，曾為宏谷公司員工，於82年、83年間自立門戶等情，則
      據證人巳○○於審理中證述在卷，其雖否認曾授權被告酉
      ○○使用其公司之大小印鑑章（見本院95年3 月23日審判
      筆錄），並於警訊中提出該公司真正大小印鑑章以供比對
      ，有印鑑比對資料在卷（見上開偵查卷第37頁），與被告
      酉○○所提出之佳佳新公司估價單上之大小印鑑章顯然不
      符。然被告酉○○係透過宏谷公司員工戊○○所交付之佳
      佳新公司大小印鑑章及營業登記證影本而認證人巳○○授
      權使用該公司名義出具估價單乙節，則據證人戊○○於審
      理中結證綦詳（見本院95年3 月23日審判筆錄），雖詰之
      證人戊○○關於證人巳○○提供大小印鑑章之過程，究係
      每次宏谷公司開立佳佳新公司估價單時，由其攜帶估價單
      送往證人巳○○處用印，抑或證人巳○○交付印章由宏谷
      公司自行用印，證人戊○○輒以「時間太久，記憶不清」
      云云搪塞，再詰之何以證人巳○○願交付印章出具估價單
      ，則稱：「我是好意，跟他講要標公家的標，可以加減去
      標，否則只靠零星的小生意，要賺到何時？」等語，衡其
      所稱，無非鼓勵證人巳○○自行承包公家機關之工程，而
      非出具虛偽之估價單陪榜，所證關於細節部分，前後矛盾
      ，無法自圓其說，顯然有所隱瞞，其或有可能受被告酉○○之委託前往宏谷公司前員工巳○○所設立之佳佳新公司
      以獲取開立估價單之授權，然未得證人巳○○首肯，證人
      戊○○即擅自偽刻佳佳新公司大小印鑑章，藉機取得佳佳
      新公司營業登記證影本後交由被告酉○○行使，被告酉○○出於誤信，而認確實取得佳佳新公司授權而開立該公司
      不實之估價單，案發之後，證人戊○○唯恐己身因此負有
      法律責任，故所證語焉不詳之可能；亦無法排除證人巳○○確實曾借用佳佳新公司大小印鑑章予被告酉○○，然臨
      訟之際，未能據實作證之可能。衡情，公司營業登記證影
      本並非任何人可隨意取得，被告酉○○既能提出佳佳新公
      司營業登記證影本，表彰其與佳佳新公司有一定關係，不
      論是證人巳○○自行給予，抑或是證人戊○○藉拜訪證人
      巳○○之際自行取得佳佳新公司營業登記證影本，並偽造
      佳佳新公司大小印鑑章交付予被告酉○○，被告酉○○既
      取得公司營業登記證影本，而證人巳○○又係前宏谷公司
      之員工，被告酉○○確實可能出於誤信而認佳佳新公司授
      權以其名義開立估價單，尚難遽認其蓋用佳佳新公司之印
      鑑章，並出具該公司名義之估價單為行使偽造私文書，此
      部分犯罪應屬不能證明，惟此部分酉○○所涉罪嫌，與本
      院前揭論科者就公訴人起訴書上犯罪事實之論述，應有牽
      連犯裁判上一罪關係，爰不另為無罪之諭知。
據上論斷，應依刑事訴訟法第299 條第1 項前段，商業會計法第
71條第1 款，刑法第11條前段、第28條、第31條第1 項、第56條
、第216 條、第213 條、第214 條、第215 條、第55條、第41條
第1 項前段、第42條第2 項前段、第74條第1 款，罰金罰鍰提高
標準條例第1 條前段、第2 條，現行法規所定貨幣單位折算新台
幣條例第2 條，判決如主文。
本案經檢察官王以文到庭執行職務
中    華    民    國    95    年    4     月    19    日
                  刑事第七庭審判長法  官  趙文卿
                                  法  官  王俊雄
                                  法  官  楊得君
以上正本證明與原本無異。
如不服本判決，應於判決送達後10日內，向本院提出上訴狀。
                                  書記官  吳尚文
中    華    民    國    95    年    4     月    24    日
附錄本案論科罰條全文：
商業會計法第71條第1款
商業負責人、主辦及經辦會計人員或依法受託代他人處理會計事
務之人員有左列情事之一者，處5 年以下有期徒刑、拘役或科或
併科新台幣15萬元以下罰金：
一  以明知為不實之事項，而填製會計憑證或記入帳冊者。
二  故意使應保存之會計憑證、帳簿報表滅失毀損者。
三  意圖不法之利益而偽造、變造會計憑證、帳簿報表內容或撕
    毀其頁數者。
四  故意遺漏會計事項不為記錄，致使財務報表發生不實之結果
    者。
五  其他利用不正當方法，致使會計事項或財務報表發生不實之
    結果者。
中華民國刑法第216條
(行 使偽造變造或登載不實之文書罪) 行使第210 條至第215 條
之文書者，依偽造、變造文書或登載不實事項或使登載不實事項
之規定處斷。
中華民國刑法第210條
(偽造變造私文書罪)
偽造、變造私文書，足以生損害於公眾或他人者，處 5 年以下有
期徒刑。
中華民國刑法第213條
(公文書不實登載罪)
公務員明知為不實之事項，而登載於職務上所掌之公文書，足以
生損害於公眾或他人者，處1 年以上7 年以下有期徒刑。
中華民國刑法第214條
(使公務員登載不實罪)
明知為不實之事項，而使公務員登載於職務上所掌之公文書，足
以生損害於公眾或他人者，處3 年以下有期徒刑、拘役或5 百元
以下罰金。
中華民國刑法第215條
(業務上文書登載不實罪)
從事業務之人，明知為不實之事項，而登載於其業務上作成之文
書，足以生損害於公眾或他人者，處3 年以下有期徒刑、拘役或
5 百元以下罰金。
附表1：
┌──┬──┬───┬─────┬─────┬─────┬───┬───┐
│編號│車號│保管人│車歷卡資料│請修單記載│估  價  單│結帳單│發  票│
│    │    │      │          │          │          │記  載│      │
│    │    │      ├─────┼─────┼─────┼───┼───┤
│    │    │      │卷宗頁碼  │卷宗頁碼  │卷宗頁碼  │卷宗頁│卷宗頁│
│    │    │      │          │          │          │      │碼    │
│    │    │      │          │          │          │碼    ├───┤
│    │    │      │          │          │          │      │票號  │
│    │    │      ├─────┼─────┼─────┼───┼───┤
│    │    │      │修繕內容  │修繕內容  │修繕內容  │修繕內│修繕內│
│    │    │      │          │          │          │容    │容    │
│    │    │      ├─────┼─────┼─────┼───┼───┤
│    │    │      │日期      │日期      │日期      │進廠日│日期  │
│    │    │      │          │          │          │期    │      │
│    │    │      │          │          │          ├───┤      │
│    │    │      │          │          │          │完工日│      │
│    │    │      │          │          │          │期    │      │
│    │    │      ├─────┼─────┼─────┼───┼───┤
│    │    │      │金額      │金額      │金額      │金額  │金額  │
├──┼──┼───┼─────┼─────┼─────┼───┼───┤
│1   │甲T─│第三組│92他791 (二)│92他791 (二)│92他791 (二)│92他  │92他  │
│    │9826│第八小│併P164    │併P141    │併P142    │791 (二)│791 (二)│
│    │    │隊白志│          │          │          │併P147│併P145│
│    │    │升    │          │          │          │      ├───┤
│    │    │      │          │          │          │      │號碼：│
│    │    │      │          │          │          │      │DV2310│
│    │    │      │          │          │          │      │9401  │
│    │    │      ├─────┼─────┼─────┼───┼───┤
│    │    │      │汽門頂筒x1│汽門頂筒及│汽門頂筒及│汽門頂│汽門頂│
│    │    │      │2         │拆資等    │拆資等    │筒、分│筒及拆│
│    │    │      │          │          │          │電盤總│資等  │
│    │    │      │          │          │          │成、節│      │
│    │    │      │          │          │          │氣門總│      │
│    │    │      │          │          │          │成、拆│      │
│    │    │      │          │          │          │工等。│      │
│    │    │      ├─────┼─────┼─────┼───┼───┤
│    │    │      │89.12月   │89.12.19  │89.12.19  │89.11.│89.12.│
│    │    │      │          │          │          │30    │22    │
│    │    │      │          │          │          ├───┤      │
│    │    │      │          │          │          │89.12.│      │
│    │    │      ├─────┼─────┼─────┼───┼───┤
│    │    │      │18,600元  │18,600元  │18,600元  │36,900│18,600│   │    │    │      │          │          │          │2     │      │
│    │    │      │          │          │          │元    │元    │
├──┼──┼───┼─────┼─────┼─────┼───┼───┤
│2   │乙S─│第一組│92他791 (二)│92他791 (二)│92他791 (二)│92他  │92他  │
│    │6227│丁○○│併P158-159│併P118    │併P119    │791 (二)│791 (二)│
│    │    │      │          │          │          │併P126│併P122│
│    │    │      │          │          │          │      │-123  │
│    │    │      │          │          │          │      ├───┤
│    │    │      │          │          │          │      │號碼：│
│    │    │      │          │          │          │      │DV2310│
│    │    │      │          │          │          │      │9405  │
│    │    │      │          │          │          │      │DV2310│
│    │    │      │          │          │          │      │9406  │
│    │    │      ├─────┼─────┼─────┼───┼───┤
│    │    │      │分電盤總成│分電盤總成│分電盤總成│保險絲│分電盤│
│    │    │      │、後軸承等│、高壓線、│、高壓線、│座、分│總成、│
│    │    │      │          │火星塞、後│火星塞、後│電盤總│高壓線│
│    │    │      │          │輪軸承、後│輪軸承、後│成、高│、火星│
│    │    │      │          │輪油封及其│輪油封及其│壓線、│塞、後│
│    │    │      │          │拆資等。  │拆資等    │火星塞│輪軸承│
│    │    │      │          │          │          │、後輪│、後輪│
│    │    │      │          │          │          │軸承、│油封及│
│    │    │      │          │          │          │後輪油│其拆資│
│    │    │      │          │          │          │封、後│等    │
│    │    │      │          │          │          │輪軸承│      │
│    │    │      │          │          │          │束環、│      │
│    │    │      │          │          │          │不冷有│      │
│    │    │      │          │          │          │異味查│      │
│    │    │      │          │          │          │修及其│      │
│    │    │      │          │          │          │拆資等│      │
│    │    │      ├─────┼─────┼─────┼───┼───┤
│    │    │      │89.12月   │89.12.19  │89.12.19  │89.11.│89.12.│
│    │    │      │          │          │          │7     │22    │
│    │    │      │          │          │          ├───┤      │
│    │    │      │          │          │          │89.11.│      │
│    │    │      │          │          │          │11    │      │
│    │    │      ├─────┼─────┼─────┼───┼───┤
│    │    │      │10,940元  │10,940元  │10,940元  │10,940│9,340 │
│    │    │      │          │          │          │元    │元    │
│    │    │      │          │          │          │      ├───┤
│    │    │      │          │          │          │      │1,600 │
│    │    │      │          │          │          │      │元    │
├──┼──┼───┼─────┼─────┼─────┼───┼───┤
│3   │甲T─│第三組│92他791 (二)│92他791 (二)│92他791 (二)│92他  │92他  │
│    │9823│庚○○│併P168    │併P148    │併P149    │791 (二)│791 (二)│
│    │    │      │          │          │          │併P225│併P152│
│    │    │      │          │          │          │      ├───┤
│    │    │      │          │          │          │      │號碼：│
│    │    │      │          │          │          │      │DV2310│
│    │    │      │          │          │          │      │9416  │
│    │    │      ├─────┼─────┼─────┼───┼───┤
│    │    │      │未記載    │動力邦浦、│動力邦浦、│動力邦│動力邦│
│    │    │      │          │綜合皮帶及│綜合皮帶及│浦、綜│浦、綜│
│    │    │      │          │其拆資等  │其拆資等  │合皮帶│合皮帶│
│    │    │      │          │          │          │及其拆│及其拆│
│    │    │      │          │          │          │資等  │資等  │
│    │    │      ├─────┼─────┼─────┼───┼───┤
│    │    │      │未記載    │89.12.19  │89.12.19  │89.11.│89.12.│
│    │    │      │          │          │          │23    │26    │
│    │    │      │          │          │          ├───┤      │
│    │    │      │          │          │          │89.12.│      │
│    │    │      │          │          │          │7     │      │
│    │    │      ├─────┼─────┼─────┼───┼───┤
│    │    │      │未記載    │18,800元  │18,800元  │18,800│18,800│
│    │    │      │          │          │          │元    │元    │
├──┼──┼───┼─────┼─────┼─────┼───┼───┤
│4   │甲T─│第三組│92他791 (二)│92他791 (二)│92他791 (二)│92他  │92他  │
│    │9825│己○○│併P166    │併P153    │併P154    │791 (一)│791 (二)│
│    │    │      │          │          │          │併P139│併P157│
│    │    │      │          │          │          │      ├───┤
│    │    │      │          │          │          │      │號碼：│
│    │    │      │          │          │          │      │DV2310│
│    │    │      │          │          │          │      │9414  │
│    │    │      ├─────┼─────┼─────┼───┼───┤
│    │    │      │分電盤總成│分電盤總成│分電盤總成│分電盤│分電盤│
│    │    │      │、噴油嘴  │、噴油嘴及│、噴油嘴及│總成、│總成、│
│    │    │      │          │其拆資等  │其拆資等  │噴油嘴│噴油嘴│
│    │    │      │          │          │          │及其拆│及其拆│
│    │    │      │          │          │          │資等  │資等  │
│    │    │      ├─────┼─────┼─────┼───┼───┤
│    │    │      │未記載    │89.12.19  │89.12.19  │89.11.│89.12.│
│    │    │      │          │          │          │27    │26    │
│    │    │      │          │          │          ├───┤      │
│    │    │      │          │          │          │89.12.│      │
│    │    │      │          │          │          │5     │      │
│    │    │      ├─────┼─────┼─────┼───┼───┤
│    │    │      │19,100元  │19,100元  │19,100元  │19,100│19,100│
│    │    │      │          │          │          │元    │元    │
├──┼──┼───┼─────┼─────┼─────┼───┼───┤
│5   │CP─│第三組│92他791 (二)│92他791 (二)│92他791 (二)│92他  │92他  │
│    │2472│林志耀│併P160    │併P127    │併P128    │791 (二)│791 (二)│
│    │    │      │          │          │          │併P133│併P131│
│    │    │      │          │          │          │      ├───┤
│    │    │      │          │          │          │      │號碼：│
│    │    │      │          │          │          │      │DV2310│
│    │    │      │          │          │          │      │9413  │
│    │    │      ├─────┼─────┼─────┼───┼───┤
│    │    │      │空白      │汽缸蓋平光│汽缸蓋平光│機油、│汽缸蓋│
│    │    │      │          │、汽缸蓋墊│、汽缸蓋墊│油心、│平光、│
│    │    │      │          │片、機油、│片、機油、│油精、│汽缸蓋│
│    │    │      │          │油心、油精│油心、油精│汽缸蓋│墊片、│
│    │    │      │          │及拆資等  │及拆資等  │平光、│機油、│
│    │    │      │          │          │          │汽缸床│油心、│
│    │    │      │          │          │          │墊片及│油精及│
│    │    │      │          │          │          │拆資等│拆資等│
│    │    │      ├─────┼─────┼─────┼───┼───┤
│    │    │      │89.12月   │89.12.19  │89.12.19  │89.12.│89.12.│
│    │    │      │          │          │          │10    │26    │
│    │    │      │          │          │          ├───┤      │
│    │    │      │          │          │          │89.12.│      │
│    │    │      │          │          │          │20    │      │
│    │    │      ├─────┼─────┼─────┼───┼───┤
│    │    │      │ 9,904元  │9,904元   │9,904元   │9,904 │9,904 │
│    │    │      │          │          │          │元    │元    │
├──┼──┼───┼─────┼─────┼─────┼───┼───┤
│6   │DL─│第三組│92他791 (二)│92他791 (二)│92他791 (二)│92他  │92他  │
│    │8407│洪健智│併P170    │併P111    │併P112    │791 (二)│791 (二)│
│    │    │      │          │          │          │併P117│併P115│
│    │    │      │          │          │          │      ├───┤
│    │    │      │          │          │          │      │號碼：│
│    │    │      │          │          │          │      │DV310 │
│    │    │      │          │          │          │      │9412  │
│    │    │      ├─────┼─────┼─────┼───┼───┤
│    │    │      │未記載    │左右三角架│左右三角架│左右三│左右三│
│    │    │      │          │、前輪定位│、前輪定位│角架、│角架、│
│    │    │      │          │及拆資等  │及拆資等  │前輪定│前輪定│
│    │    │      │          │          │          │位及拆│位及拆│
│    │    │      │          │          │          │資等  │資等  │
│    │    │      ├─────┼─────┼─────┼───┼───┤
│    │    │      │未記載    │89.12.19  │89.12.19  │89.12.│89.12.│
│    │    │      │          │          │          │6     │26    │
│    │    │      │          │          │          ├───┤      │
│    │    │      │          │          │          │89.12.│      │
│    │    │      │          │          │          │7     │      │
│    │    │      ├─────┼─────┼─────┼───┼───┤
│    │    │      │未記載    │14,276元  │14,276元  │14,276│14,276│
│    │    │      │          │          │          │元    │元    │
├──┼──┼───┼─────┼─────┼─────┼───┼───┤
│7   │DL─│第三組│92他791 (二)│92他791 (二)│92他791 (二)│92他  │92他  │
│    │8409│白志升│併P165    │併P134    │併P135    │791 (二)│791 (二)│
│    │    │      │          │          │          │併P140│併P138│
│    │    │      │          │          │          │      ├───┤
│    │    │      │          │          │          │      │號碼：│
│    │    │      │          │          │          │      │DV2310│
│    │    │      │          │          │          │      │9415  │
│    │    │      ├─────┼─────┼─────┼───┼───┤
│    │    │      │未記載    │右傳動軸、│右傳動軸、│右傳動│右傳動│
│    │    │      │          │右三角架及│右三角架及│軸、右│軸、右│
│    │    │      │          │其拆資等  │其拆資等  │三角架│三角架│
│    │    │      │          │          │          │及其拆│及其拆│
│    │    │      │          │          │          │資等  │資等  │
│    │    │      ├─────┼─────┼─────┼───┼───┤
│    │    │      │未記載    │89.12.19  │89.12.19  │89.10.│89.12.│
│    │    │      │          │          │          │26    │26    │
│    │    │      │          │          │          ├───┤      │
│    │    │      │          │          │          │89.10.│      │
│    │    │      │          │          │          │28    │      │
│    │    │      ├─────┼─────┼─────┼───┼───┤
│    │    │      │未記載    │16,618元  │16,618元  │16,618│16,618│
│    │    │      │          │          │          │元    │元    │
├──┼──┼───┼─────┼─────┼─────┼───┼───┤
│8   │2乙─│第七組│92他791 (二)│92他791 (二)│92他791 (二)│92他  │92他  │
│    │1921│黃柏凱│併P162-163│併P106    │併P107    │791 (二)│791 (二)│
│    │    │      │          │          │          │併P110│併P109│
│    │    │      │          │          │          │      ├───┤
│    │    │      │          │          │          │      │號碼：│
│    │    │      │          │          │          │      │DV2310│
│    │    │      │          │          │          │      │9407  │
│    │    │      │          │          │          │      │DV2310│
│    │    │      │          │          │          │      │9408  │
│    │    │      ├─────┼─────┼─────┼───┼───┤
│    │    │      │汽缸修包等│進汽門、排│進汽門、排│進汽門│進汽門│
│    │    │      │          │汽門、光門│汽門、工門│、排汽│、排汽│
│    │    │      │          │座、導管鉸│座、導管鉸│門、汽│門、光│
│    │    │      │          │圓、汽缸蓋│圓、汽缸蓋│門座光│門座、│
│    │    │      │          │平光、上修│平光、上修│、導管│導管鉸│
│    │    │      │          │包、機油、│包、機油、│鉸圓、│圓、汽│
│    │    │      │          │油心、油精│油心、油精│汽缸蓋│缸蓋平│
│    │    │      │          │及工資等  │及工資等  │平光、│光、上│
│    │    │      │          │          │          │引擎上│修包等│
│    │    │      │          │          │          │修包、│      │
│    │    │      │          │          │          │機油、│      │
│    │    │      │          │          │          │油心、│      │
│    │    │      │          │          │          │油精及│      │
│    │    │      │          │          │          │拆資等│      │
│    │    │      ├─────┼─────┼─────┼───┼───┤
│    │    │      │空白      │89.12.19  │89.12.19  │89.12.│89.12.│
│    │    │      │          │          │          │5     │22    │
│    │    │      │          │          │          ├───┤      │
│    │    │      │          │          │          │89.12.│      │
│    │    │      │          │          │          │12    │      │
│    │    │      ├─────┼─────┼─────┼───┼───┤
│    │    │      │18,550元  │18,550元  │18,550元  │18,550│18,550│
│    │    │      │          │          │          │元    │元    │
└──┴──┴───┴─────┴─────┴─────┴───┴───┘
附表2：
┌──┬──┬───┬─────┬─────┬─────┬───┬───┐
│編號│車號│保管人│車歷卡資料│請修單記載│估  價  單│結帳單│發  票│
│    │    │      │          │          │          │記載  │      │
│    │    │      ├─────┼─────┼─────┼───┼───┤
│    │    │      │卷宗頁碼  │卷宗頁碼  │卷宗頁碼  │卷宗頁│卷宗頁│
│    │    │      │          │          │          │碼    │碼    │
│    │    │      │          │          │          │      ├───┤
│    │    │      │          │          │          │      │票號  │
│    │    │      ├─────┼─────┼─────┼───┼───┤
│    │    │      │修繕內容  │修繕內容  │修繕內容  │修繕內│修繕內│
│    │    │      │          │          │          │容    │容    │
│    │    │      │日期      │日期      │日期      │進廠日│日期  │
│    │    │      │          │          │          │期    │      │   │    │    │      ├─────┼─────┼─────┼───┼───┤
│    │    │      │          │          │          ├───┤      │
│    │    │      │          │          │          │完工日│      │
│    │    │      │          │          │          │期    │      │
│    │    │      ├─────┼─────┼─────┼───┼───┤
│    │    │      │金額      │金額      │金額      │金額  │金額  │
│    │    │      │          │          │          │      │      │
├──┼──┼───┼─────┼─────┼─────┼───┼───┤
│1   │5甲─│副分局│91他985(一) │91他985(一) │91他985(一) │無結帳│91他  │
│    │0490│長黃勢│P394      │P395      │P105      │單    │985 (一)│
│    │    │清，駕│          │          │          │      │P396  │
│    │    │駛林湘│          │          │          │      ├───┤
│    │    │展    │          │          │          │      │號碼：│
│    │    │      │          │          │          │      │KL2095│
│    │    │      │          │          │          │      │0866  │
│    │    │      ├─────┼─────┼─────┼───┼───┤
│    │    │      │分電盤總成│分電盤總成│分電盤總成│      │分電盤│
│    │    │      │及拆資等  │及拆資等  │及拆資等  │      │總成及│
│    │    │      │          │          │          │      │拆資等│
│    │    │      ├─────┼─────┼─────┼───┼───┤
│    │    │      │90.12.25  │          │90.12.18  │      │90.12.│
│    │    │      │          │          │          │      │31    │
│    │    │      ├─────┼─────┼─────┼───┼───┤
│    │    │      │15,000元  │15,000元  │15,000元  │      │15,000│
│    │    │      │          │          │          │      │元    │
├──┼──┼───┼─────┼─────┼─────┼───┼───┤
│2   │甲T─│第三組│91他985(一) │91他985(一) │91他985(一) │無結帳│91他  │
│    │9823│小隊長│P397      │P398      │P104      │單    │985(一) │
│    │    │林德興│          │          │          │      │P399  │
│    │    │      │          │          │          │      ├───┤
│    │    │      │          │          │          │      │號碼：│
│    │    │      │          │          │          │      │KL2095│
│    │    │      │          │          │          │      │0869  │
│    │    │      ├─────┼─────┼─────┼───┼───┤
│    │    │      │汽油泵、怠│汽油泵、怠│汽油泵、怠│      │汽油泵│
│    │    │      │速馬達及工│速馬達及工│速馬達及拆│      │、怠速│
│    │    │      │資等      │資等      │資等      │      │馬達、│
│    │    │      │          │          │          │      │拆換工│
│    │    │      │          │          │          │      │資等  │
│    │    │      ├─────┼─────┼─────┼───┼───┤
│    │    │      │90.12.18  │          │90.12.19  │      │90.12.│
│    │    │      │          │          │          │      │31    │
│    │    │      ├─────┼─────┼─────┼───┼───┤
│    │    │      │7,000元   │7,000元   │7,000元   │      │7,000 │
│    │    │      │          │          │          │      │元    │
├──┼──┼───┼─────┼─────┼─────┼───┼───┤
│3   │甲H─│第三組│91他985(一) │91他985(一) │91他985(一) │無結帳│91他  │
│    │7265│偵查員│P400      │P401      │P103      │單    │985(一) │
│    │    │莊海松│          │          │          │      │P401-1│
│    │    │      │          │          │          │      ├───┤
│    │    │      │          │          │          │      │號碼：│
│    │    │      │          │          │          │      │KL2095│
│    │    │      │          │          │          │      │0870  │
│    │    │      ├─────┼─────┼─────┼───┼───┤
│    │    │      │甲乙S 閥體總│甲乙S 閥體總│甲乙S 閥體總│      │甲乙S 閥│
│    │    │      │成及工資等│成及工資等│成及拆資等│      │體總成│
│    │    │      │          │          │          │      │及工資│
│    │    │      │          │          │          │      │等    │
│    │    │      ├─────┼─────┼─────┼───┼───┤
│    │    │      │90.12.23  │          │90.12.20  │      │90.12.│
│    │    │      │          │          │          │      │31    │
│    │    │      ├─────┼─────┼─────┼───┼───┤
│    │    │      │24,000元  │24,000元  │24,000元  │      │24,000│
│    │    │      │          │          │          │      │元    │
├──┼──┼───┼─────┼─────┼─────┼───┼───┤
│4   │甲T─│第三組│91他985(一) │91他985(一) │91他985(一) │無結帳│91他  │
│    │9826│莊海松│P402      │P403      │P102      │單    │985(一) │
│    │    │      │          │          │          │      │P404  │
│    │    │      │          │          │          │      ├───┤
│    │    │      │          │          │          │      │號碼：│
│    │    │      │          │          │          │      │KL2095│
│    │    │      │          │          │          │      │0868  │
│    │    │      ├─────┼─────┼─────┼───┼───┤
│    │    │      │節氣門、怠│節汽門、怠│節汽門總成│      │節汽門│
│    │    │      │速接點開關│速接點開關│、怠速接點│      │總成、│
│    │    │      │、點火放大│、點火放大│開關、點火│      │怠速接│
│    │    │      │器及工資等│器及工資等│放大器及其│      │點開關│
│    │    │      │。        │。        │拆資等    │      │、點火│
│    │    │      │          │          │          │      │放大器│
│    │    │      │          │          │          │      │及其拆│
│    │    │      │          │          │          │      │資等  │
│    │    │      ├─────┼─────┼─────┼───┼───┤
│    │    │      │90.12.21  │          │90.12.15  │      │90.12.│
│    │    │      │          │          │          │      │31    │
│    │    │      ├─────┼─────┼─────┼───┼───┤
│    │    │      │20,000元  │20,000元  │ 20,000元 │      │20,000│
│    │    │      │          │          │          │      │元    │
├──┼──┼───┼─────┼─────┼─────┼───┼───┤
│5   │DG─│第三組│91他985(一) │91他985(一) │91他985(一) │91他  │91他  │
│    │4461│小隊長│P408      │P409      │P98       │985(一) │985(二) │
│    │    │庚○○│          │          │          │P363  │P174  │
│    │    │      │          │          │          │      ├───┤
│    │    │      │          │          │          │      │號碼：│
│    │    │      │          │          │          │      │KL2095│
│    │    │      │          │          │          │      │0867  │
│    │    │      ├─────┼─────┼─────┼───┼───┤
│    │    │      │動力方向機│動力方向機│動力方向機│動力方│動力方│
│    │    │      │橫拉桿、機│橫拉桿、機│橫拉桿、動│向機橫│向機橫│
│    │    │      │油及工資等│油及工資等│力機油及拆│拉桿及│拉桿、│
│    │    │      │          │          │資等      │漏油查│動力機│
│    │    │      │          │          │          │修、防│油及工│
│    │    │      │          │          │          │塵套、│資等  │
│    │    │      │          │          │          │機油、│      │
│    │    │      │          │          │          │前輪定│      │
│    │    │      │          │          │          │位等  │      │
│    │    │      ├─────┼─────┼─────┼───┼───┤
│    │    │      │90.12.22  │          │90.12.17  │91.1. │90.12.│
│    │    │      │          │          │          │25    │31    │
│    │    │      │          │          │          ├───┤      │
│    │    │      │          │          │          │91.1. │      │
│    │    │      │          │          │          │30    │      │
│    │    │      ├─────┼─────┼─────┼───┼───┤
│    │    │      │18,000元  │18,000元  │18,000元  │18,500│18,000│
│    │    │      │          │          │          │元    │元    │
├──┼──┼───┼─────┼─────┼─────┼───┼───┤
│6   │CP─│第三組│91他985(一) │91他985(一) │91他985(一) │無結帳│91他  │
│    │2473│小隊長│P405      │P406      │P101      │單    │985(一) │
│    │    │楊國泰│          │          │          │      │P407  │
│    │    │      │          │          │          │      ├───┤
│    │    │      │          │          │          │      │號碼：│
│    │    │      │          │          │          │      │KL2095│
│    │    │      │          │          │          │      │0865  │
│    │    │      ├─────┼─────┼─────┼───┼───┤
│    │    │      │空氣流量計│空氣流量計│空氣流量計│      │空氣流│
│    │    │      │及工資等  │及工資等  │及拆資等  │      │量計及│
│    │    │      │          │          │          │      │拆工等│
│    │    │      ├─────┼─────┼─────┼───┼───┤
│    │    │      │90.12.18  │          │90.12.17  │      │90.12.│
│    │    │      │          │          │          │      │31    │
│    │    │      ├─────┼─────┼─────┼───┼───┤
│    │    │      │16,000元  │16,000元  │16,000元  │      │16,000│
│    │    │      │          │          │          │      │元    │
└──┴──┴───┴─────┴─────┴─────┴───┴───┘


司法院資訊處製作；財團法人民間司法改革基金會備份。
